臺灣雲林地方法院刑事判決　　　　　　　　99年度訴字第89號
公　訴　人　臺灣雲林地方法院檢察署檢察官
被　　　告　林維揚
上列被告因偽造文書等案件，經檢察官提起公訴（98年度偵字第
6138號、第6148號、第6149號、第6150號、第6151號、第6155號
、99年度偵字第23號、第338 號、第431 號、第434 號、第497
號、第627 號、第674 號、第714 號），嗣於本院準備程序進行
中，被告就被訴事實為有罪之陳述，經本院告知簡式審判程序意
旨，並聽取公訴人及被告之意見後，本院合議庭裁定改由受命法
官獨任依簡式審判程序審理，並判決如下：
    主  文
林維揚所犯罪名及處罰，詳如附表一、二、三「所犯罪名及處罰
」欄所示。應執行有期徒刑貳年陸月。如附表一編號1 至8 、附
表十四編號1 至3 、6 、7 、10、12至14、附表十六編號1 至7
、附表十七編號1 至2 、附表十八編號1 及附表二十編號5 所示
之物，均沒收。
    事  實
一、緣李國方（綽號：老闆、阿國、阿龍、飛龍；已審結）於民
    國98年6 月間加入真實姓名年籍不詳綽號「阿四」之成年男
    子所組成之詐欺集團，而擔任車手及蒐集供被害人匯款之銀
    行帳戶工作後，蘇畇嘉（綽號佳佳；已審結）於98年6 月間
    某日加入，李國方並提供門號0000000000號及0000000000號
    行動電話與蘇畇嘉供聯繫用，而林維揚（綽號阿一、小一）
    於98年9 月間某日加入，並以其所有之門號0000000000號行
    動電話供聯繫用，陳光佑（綽號：阿豪、光佑、阿佑、老二
    ，檢察官另行偵辦）於98年10月間某日加入，並由李國方持
    有如附表十四編號1 所示之門號0000000000號行動電話與陳
    光佑聯繫用，而與「阿四」之成年男子所組成之詐欺集團成
    員共同基於偽造公印文、偽造印文、行使偽造國民身分證、
    行使變造全民健康保險卡、行使偽造私文書及詐欺取財之犯
    意聯絡，林維揚於98年10月間某日介紹蔡吉銘（綽號：小明
    、小銘；已審結），陳光佑於98年10月間某日介紹陳新火（
    由本院另行審結），於98年11月間某日介紹鄭以徽（綽號：
    徽徽；已審結）及何思葦（綽號：珠珠；已審結），分別認
    識李國方，蔡吉銘、陳新火、鄭以徽、何思葦，與李國方約
    定，由蔡吉銘、陳新火、鄭以徽、何思葦提供本人照片供李
    國方偽造國民身分證、變造全民健康保險卡，再由蔡吉銘、
    陳新火、鄭以徽、何思葦持該等偽造、變造之證件假冒他人
    而向銀行申設帳戶，雙方並約定於帳戶申設成功後，蔡吉銘
    、陳新火、鄭以徽、何思葦即可獲取2,000 元或3,000 元之
    代價，蔡吉銘以附表十八編號1 所示門號0000000000號行動
    電話與林維揚供聯繫使用，李國方交付如附表十四編號7 所
    示門號0000000000號行動電話與鄭以徽供聯繫使用，並由李
    國方以附表十四編號2 、3 所示之門號0000000000號及0000
    000000號行動電話與銀行照會用，蔡吉銘、陳新火、鄭以徽
    、何思葦應允上開約定後，李國方、陳光佑、蘇畇嘉及林維
    揚分別與蔡吉銘、陳新火、鄭以徽、何思葦共同基於偽造公
    印文、偽造印文、行使偽造國民身分證、行使變造全民健康
    保險卡、行使偽造私文書及詐欺取財之犯意聯絡，由李國方
    在網路上向真實姓名年籍不詳綽號「阿宏」之成年人收集如
    附表一編號1 至8 所示遭冒名者之身分資料，蔡吉銘、陳新
    火、鄭以徽、何思葦依李國方指示於附表一編號1 至8 所示
    其等前去偽開帳戶前，自行前往臺中市某不詳地址之照相館
    拍攝大頭照後，再於臺中市某不詳地址將光碟片及照片交與
    李國方或陳光佑，李國方於98年9 月間時委託具有犯意聯絡
    之林和宏（綽號：小胖、胖哥）、石淑真（阿妹、蜻蜓），
    以13,000元至15,000元之代價，由林和宏、石淑真偽造國民
    身分證及變造全民健康保險卡，而將附表一編號1 至8 所示
    被冒名者之身分資料，及蔡吉銘、陳新火、鄭以徽、何思葦
    等人身分資料、照片及電磁紀錄檔等物分別交給林和宏，由
    其本人或指示石淑真先裁切空白身分證，及以藥劑將全民健
    康保險卡上之資料抹去，分別利用電腦文書處理器將該身分
    資料輸入後，列印在該已裁切完成之空白身分證及已抹去人
    別資料之全民健康保險卡上，而以不詳方式於在空白國民身
    分證上偽造「內政部印」之公印文1 枚，並以護背機加以護
    背，及待變造完成之全民健康保險卡風乾後，而偽造印有「
    蔡吉銘」、「陳新火」、「鄭以徽」、「何思葦」照片及記
    載「黃向豪」、「何嘉豪」、「鄭清安」、「龔百陽」、「
    陳昭德」、「林彤恩」、「胡純鳳」年籍資料之國民身分證
    及印有「蔡吉銘」、「陳新火」、「鄭以徽」、「何思葦」
    照片及記載、「黃向豪」、「何嘉豪」、「鄭清安」、「龔
    百陽」、「陳昭德」、「林彤恩」、「胡純鳳」年籍資料之
    變造全民健康保險卡，足以生損害於如附表一編號1 至8 所
    示之遭冒名身分人及戶籍機關、中央健康保險局對全民健康
    保險卡核發業務之正確性及國家對國民身分證件管理之正確
    性。林和宏於蔡吉銘、陳新火、鄭以徽、何思葦分別於附表
    一編號1 至8 所示前去偽開帳戶前，將上開偽造「黃向豪」
    、「何嘉豪」、「鄭清安」、「龔百陽」、「陳昭德」「林
    彤恩」、「胡純鳳」之國民身分證及「黃向豪」、「何嘉豪
    」、「鄭清安」、「龔百陽」、「陳昭德」「林彤恩」、「
    胡純鳳」之變造全民健康保險卡交給李國方。
(一)、蔡吉銘部分：
１、李國方與林維揚於98年10月26日某時許，開車搭載蔡吉銘至
    臺北縣永和市（現改制為新北市永和區，以下仍援用原名）
    保生路3 號臺北富邦商業銀行股份有限公司保生分行（下稱
    臺北富邦銀行保生分行），途中於不詳時間、地點，委託不
    知情之印刻業者而偽造「黃向豪」之印章1 枚，而李國方將
    上開偽造之國民身分證、變造全民健康保險卡各1 張交予蔡
    吉銘，由蔡吉銘持上開偽造之「黃向豪」之國民身分證、變
    造全民健康保險卡及偽刻之印章，冒用「黃向豪」之名義填
    寫如附表一編號1 所示臺北富邦銀行開戶基本資料表，並在
    臺北富邦銀行基本資料表偽造「黃向豪」印文1 枚後，將該
    基本資料表連同偽造之「黃向豪」國民身分證及變造全民健
    康保險卡，交付給不知情之臺北富邦銀行保生分行行員，使
    該行員陷於錯誤，而交付帳號為000000000000號之存摺、提
    款卡及密碼與蔡吉銘，足以生損害於黃向豪本人及臺北富邦
    銀行保生分行對帳戶管理之正確性。嗣蔡吉銘將臺北富邦銀
    行保生分行帳戶之存摺、提款卡及密碼亦交予李國方，並取
    得報酬2,000 元。
２、李國方與林維揚復於98年10月26日某時許，開車搭載蔡吉銘
    至臺北市○○區○○路三段96號陽信商業銀行木柵分行（下
    稱陽信銀行木柵分行），途中於不詳時間、地點，委託不知
    情之刻印人員刻製而偽造「何嘉豪」名義之印章1 枚，而李
    國方將上開偽造之國民身分證、變造之全民健康保險卡各1
    張交予蔡吉銘供申辦帳戶使用，由蔡吉銘持上開偽造之印章
    、國民身分證及變造之全民健康保險卡，冒用「何嘉豪」名
    義填寫陽信銀行如附表一編號2 所示開戶申請書、存摺存款
    印鑑卡，並在陽信銀行開戶申請書接續偽造「何嘉豪」署押
    2 枚、印文2 枚及存摺存款印鑑卡上偽造「何嘉豪」之署押
    1 枚、印文7 枚後，將該等開戶申請書、存摺存款印鑑卡連
    同偽造之「何嘉豪」國民身分證及變造全民健康保險卡，交
    付給不知情之陽信銀行木柵分行行員，使該行員陷於錯誤而
    交付帳號為000000000000號之存摺、提款卡及密碼予蔡吉銘
    ，足以生損害於何嘉豪本人及陽信銀行木柵分行對帳戶管理
    之正確性。嗣蔡吉銘將上開陽信銀行帳戶之存摺、提款卡及
    密碼交與李國方，並取得報酬2,000 元。
(二)、陳新火部分：
１、蘇畇嘉於98年10月27日某時許，開車搭載陳新火至臺南縣佳
    里鎮（現改制為臺南市佳里區，以下仍援用原名）文化路22
    5 號第一商業銀行佳里分行（下稱第一銀行佳里分行），途
    中於不詳時間、地點，委託不知情之刻印人員刻製而偽造「
    鄭清安」名義之印章1 枚，而蘇畇嘉將上開偽造之國民身分
    證及變造之全民健康保險卡各1 張交予陳新火供申辦帳戶使
    用，由陳新火持上開偽造之印章、國民身分證及變造之全民
    健康保險卡，冒用「鄭清安」之名義填寫如附表一編號3 所
    示第一銀行各類存款開戶暨往來業務項目申請書，並在第一
    銀行佳里分行各類存款開戶暨往來業務項目申請書偽造「鄭
    清安」署押2 枚、印文2 枚後，將申請書連同偽造之「鄭清
    安」國民身分證及變造全民健康保險卡，交付給不知情之第
    一銀行佳里分行，使該行員陷於錯誤而交付帳號為000-000-
    00000 號之存摺、提款卡及密碼予陳新火。嗣陳新火將上開
    存摺、提款卡及密碼交與蘇畇嘉，蘇畇嘉再將上開第一銀行
    佳里分行之存摺、提款卡及密碼交與李國方，而由陳光佑於
    當日晚上於臺中市○○○○街某處將3,000 元之酬勞交予陳
    新火。
２、蘇畇嘉於98年10月27日某時許，開車搭載陳新火至臺南市○
    ○路105 號第一商業銀行金城分行（下稱第一銀行金城分行
    ），途中於不詳時間、地點，委託不知情之刻印人員刻製而
    偽造「龔百陽」名義之印章1 枚，而蘇畇嘉將上開偽造之國
    民身分證及變造之全民健康保險卡各1 張交予陳新火供申辦
    帳戶使用，由陳新火持上開偽造之印章、國民身分證及變造
    之全民健康保險卡，冒用「龔百陽」之名義填寫如附表一編
    號4 所示第一商業銀行各類存款開戶暨往來業務項目申請書
    、印鑑卡，並在第一商業銀行各類存款開戶暨往來業務項目
    申請書偽造「龔百陽」署押2 枚、印文5 枚及印鑑卡上偽造
    「龔百陽」之署押1 枚、印文2 枚後，將該申請書、印鑑卡
    連同偽造之「龔百陽」國民身分證及變造全民健康保險卡，
    交付給不知情之第一銀行金城分行行員，使該行員陷於錯誤
    而交付帳號為000-000-00000 號之存摺、提款卡及密碼予陳
    新火。嗣陳新火將上開存摺、提款卡及密碼交與蘇畇嘉，蘇
    畇嘉再將上開第一銀行佳里分行之存摺、提款卡及密碼交與
    李國方，而由陳光佑於當日晚上於臺中安順東二街某處將3,
    000 元之酬勞交予陳新火。
３、陳光佑於98年11月26日某時許，開車搭載陳新火至臺中縣豐
    原市（現改制為臺中市豐原區，以下仍援用原名）中山路23
    2 號臺中商業銀行南豐原分行（下稱臺中銀行南豐原分行）
    ，途中於不詳時間、地點，委託不知情之刻印人員刻製而偽
    造「陳昭德」名義之印章1 枚，而陳光佑將上開偽造之國民
    身分證及變造之全民健康保險卡各1 張交予陳新火供申辦帳
    戶使用，由陳新火持上開偽造之印章、國民身分證及變造之
    全民健康保險卡，冒用「陳昭德」之名義填寫如附表一編號
    5 所示臺中銀行申請書，並在臺中銀行申請書偽造「陳昭德
    」署押2 枚、印文2 枚後，將該開戶申請書連同偽造之「陳
    昭德」國民身分證及及變造全民健康保險卡，交付給不知情
    之臺中銀行南豐原分行行員，使該行員陷於錯誤而交付帳號
    為000-000000000000號之存摺、提款卡及密碼予陳新火。陳
    光佑隨即將上開存摺、提款卡及密碼等物取走，並交付3,00
    0 元之酬勞予陳新火，陳光佑再將上開陳新火所有之臺中銀
    行南豐原分行帳戶之存摺、提款卡及密碼交付李國方。
４、陳光佑於98年12月7 日某時許，開車搭載陳新火至臺中縣豐
    原市○○路9 號三信商業銀行中山分行（下稱三信銀行中山
    分行），途中於不詳時間、地點，委託不知情之刻印人員刻
    製而偽造「陳昭德」名義之印章1 枚，而陳光佑將上開偽造
    之國民身分證及變造之全民健康保險卡各1 張交予陳新火供
    申辦帳戶使用，由陳新火持上開偽造之印章、國民身分證及
    變造之全民健康保險卡，冒用「陳昭德」之名義填寫如附表
    一編號6 所示三信銀行存款業務總約定書，並在存款業務總
    約定書偽造「陳昭德」署押2 枚、印文7 枚後，將該約定書
    連同偽造之「陳昭德」國民身分證及變造全民健康保險卡，
    交付給不知情之三信銀行中山分行行員，使該行員陷於錯誤
    而交付帳號為000-0000000000號之存摺、提款卡及密碼予陳
    新火。陳光佑隨即將上開存摺、提款卡及密碼等物取走，並
    交付3,000 元之酬勞交予陳新火，陳光佑再將上開陳新火所
    有之三信銀行中山分行帳戶之存摺、提款卡及密碼交付李國
    方。
(三)、鄭以徽部分：
    李國方與林維揚於98年11月27日某時許，開車搭載鄭以徽至
    高雄市三民區○○○路599 號星展商業銀行高雄分行（下稱
    星展銀行高雄分行），途中於不詳時間、地點，委託不知情
    之刻印人員刻製而偽造「林彤恩」名義之印章1 枚，而李國
    方將上開偽造之國民身分證、變造之全民健康保險卡各1 張
    交予鄭以徽供申辦帳戶使用，由鄭以徽持上開偽造之「林彤
    恩」之國民身分證、變造之全民健康保險卡及偽刻之印章，
    冒用「林彤恩」之名義填寫如附表一編號7 所示星展銀行開
    戶申請書、帳戶相關服務申請書，並在星展銀行開戶申請書
    接續偽造「林彤恩」署押1 枚及帳戶相關服務申請書偽造「
    林彤恩」之署押1 枚、印文2 枚後，將該等開戶申請書、帳
    戶相關服務申請書連同偽造之「林彤恩」國民身分證及變造
    之全民健康保險卡，交付給不知情之星展銀行高雄分行行員
    ，使該行員陷於錯誤而交付帳號為000000000000000 號之存
    摺、提款卡及密碼予鄭以徽，足生損害於林彤恩本人及星展
    銀行高雄分行對帳戶管理之正確性。鄭以徽將上開星展銀行
    高雄分行帳戶之存摺、提款卡及密碼交與李國方，並取得報
    酬3,000 元。
(四)、何思葦部分：
    李國方與林維揚於98年12月15日某時許（起訴書誤載為98年
    12月7 日），開車搭載何思葦至高雄市鼓山區○○○路352
    號合作金庫商業銀行鼓山分行（下稱合庫銀行鼓山分行），
    途中於不詳時間、地點，委託不知情之刻印人員刻製而偽造
    「胡純鳳」名義之印章1 枚，而李國方將上開偽造之國民身
    分證、變造之全民健康保險卡各1 張交予何思葦供申辦帳戶
    使用，由何思葦持上開偽造之「胡純鳳」之國民身分證、變
    造之全民健康保險卡及偽刻之印章，冒用「胡純鳳」之名義
    填寫如附表一編號8 所示合庫銀行存款印鑑卡，並在合庫銀
    行存款印鑑卡上接續偽造「胡純鳳」之署押1 枚、印文2 枚
    後，將該印鑑卡連同偽造之「胡純鳳」國民身分證及變造之
    全民健康保險卡，交付給不知情之合庫銀行鼓山分行行員，
    使該行員陷於錯誤而交付帳號為0000000000000000號之存摺
    、提款卡及密碼予何思葦，足生損害於胡純鳳本人及合庫銀
    行鼓山分行對帳戶管理之正確性。嗣何思葦將上開合庫銀行
    鼓山分行帳戶之存摺、提款卡及密碼交與李國方，並取得報
    酬3,000 元。
二、林維揚、李國方、陳光佑及與「阿四」所屬之詐欺犯罪集團
    共同基於意圖為自己不法所有及冒充公務員行使職權之犯意
    聯絡，先由大陸地區「阿四」詐欺集團成員，於98年11月20
    日上午10時許，撥打電話並冒名為新竹中國信託商業銀行人
    員，向胡亞連稱有人持其所開立之支票至銀行提示，無法兌
    現，嗣由詐欺集團成員詐稱其涉嫌違反洗錢防法及擾亂金融
    秩序，要求其配合，再由該詐騙集團成員冒名為臺北地檢署
    檢察官詐稱為了調查其所涉之案件，須領出60萬元交付保管
    ，將派人前往胡亞連位於花蓮縣玉里鎮住處點收，致胡亞連
    陷於錯誤後，而前往郵局如數提領現金後返家等候。嗣由陳
    光佑駕車搭載林維揚、李國方，於同日下午於4 時許許抵達
    胡亞連住處，林維揚下車後，胡亞連將其所提領之現金600,
    000 元交付予林維揚，林維揚旋即將上開款項全數交予李國
    方。
三、李國方與陳光佑、蘇畇嘉、林維揚及林景星（綽號阿兄，另
    案經檢察官另行起訴）與「阿四」之成年男子所組成之詐欺
    集團成員共同基於意圖為自己不法所有之犯意聯絡，由李國
    方取得如附表一編號1 至4 所示蔡吉銘及陳新火冒以第三人
    名義所開設之金融帳戶存摺、提款卡及密碼，均交付予「阿
    四」所屬詐騙集團使用，嗣該詐騙集團分別於附表三編號1
    至5所 示之時間，以附表三編號1 至5 所示之方式詐得如附
    表三編號1 至5 所示被害人謝宜珊等5 人款項後（各次被害
    人、犯罪時間、手段、付款日、詐得金額及匯款帳戶均詳如
    附表三編號1 至5 所示），由李國方、陳光佑自行或由李國
    方指示蘇畇嘉、林維揚、林景星等人擔任車手，持如附表一
    編號1 至4 所示帳戶之存摺、提款卡及密碼，或由詐騙集團
    所提供之如附表七編號1 至2 所示之金融帳戶存摺、提款卡
    及密碼後，前往該金融機構或分行附近等候指示，俟該等詐
    欺集團成員通知李國方，則由該等車手持存摺或提款卡檢視
    詐欺款項是否匯入，並立刻前往該金融機構或分行臨櫃提款
    ，或以提款卡利用自動櫃員機，將詐欺所得款項提領一空，
    該提領得手款項並全數交予李國方，由李國方自提領得手之
    詐欺贓款中抽取百分之8 ，並分紅百分之2 或3 給前往領款
    之車手為渠等之獲利，再由李國方將其餘款項匯至其所合作
    之真實姓名年籍不詳詐欺集團成員指定之帳戶內而分贓。
四、嗣經臺灣雲林地方法院檢察署檢察官指揮雲林縣警察局臺西
    分局、內政部警政署刑事警察局偵六隊二組及電信警察隊，
    並向本院聲請通訊監察後，循線聲請搜索、拘提，並扣得如
    附表十四至二十二所示之物，而循線查悉上情。
五、案經雲林縣警察局臺西分局報請臺灣雲林地方法院檢察署檢
    察官偵查起訴。
    理  由
一、本案被告林維揚所犯之罪，並非法定刑為死刑、無期徒刑或
    最輕本刑3 年以上有期徒刑之罪，亦非高等法院管轄第一審
    之案件，而渠於準備程序中就被訴事實已為有罪之陳述，經
    本院告知簡式審判程序之旨，並聽取公訴人及被告之意見後
    ，本院合議庭乃依刑事訴訟法第273 條之1 第1 項規定，裁
    定由受命 法官獨任進行簡式審判程序，合先敘明。
二、認定犯罪事實所憑之證據及理由：
(一)、犯罪事實一、部分：
    上開犯罪事實，業據被告林維揚於本院審理中坦承不諱，復
    有下列證據資料可資佐證：
１、被害人黃向豪：
(1)、被害人黃向豪於98年11月9 日之警詢筆錄（雲檢99偵字23號
    卷第60頁至第62頁）。
(2)、被害人黃向豪於98年12月7 日之警詢筆錄（雲檢99偵字23號
    卷第63頁至第65頁）。
２、被害人陳昭德於99年1 月10日之警詢筆錄（雲檢99偵字434
    號卷第14頁至第15頁）。
３、被害人胡純鳳：
(1)、被害人胡純鳳於99年2 月23日之警詢筆錄（本院卷(四)第114
    至116 頁）
(2)、被害人胡純鳳於99年1 月26日之偵訊筆錄（雲檢98偵字6138
    號卷第78頁至第79頁）。
４、冒用黃向豪名義所申設之臺北富邦商業銀行股份有限公司保
    生分行98年11月17日（98）北富銀保字第64號函暨其開戶資
    料及往來交易明細各1 份（雲檢99偵字23號卷第23頁至第28
    頁）。
５、冒用何嘉豪名義所申設之陽信商業銀行木柵分行98年11月24
    日陽信木柵字第980048號函暨其開戶資料及往來交易明細各
    1 份（雲檢99偵字23號卷第87頁至第90頁）。
６、冒用鄭清安名義所申設之第一商業銀行佳里分行98年11月17
    日一佳里字第00206 號函暨其開戶資料及往來交易明細各1
    份（雲檢99偵字627 號卷第37頁至第39頁）。
７、冒用龔百陽名義所申設之第一商業銀行金城分行98年11月4
    日一金城字第00309 號函暨其開戶資料及往來交易明細各1
    份（雲檢99偵字627 號卷第44頁至第47頁、第49頁至第53頁
    ）。
８、冒用陳昭德名義所申設之臺中商業銀行南豐原分行99年2 月
    4 日中南豐字第09904900019 號函暨其開戶資料及往來交易
    明細各1 份（雲檢99偵字627 號卷第70頁至第73頁）。
９、冒用陳昭德名義所申設之三信商業銀行股份有限公司99年1
    月29日三信銀管字第09900353號函暨其開戶資料及往來交易
    明細各1 份（雲檢99偵字627 號卷第5 頁至第10頁）。
１０、冒用林彤恩名義所申設之星展商業銀行高雄分行【起訴書附
    表五編號七誤載為鼓山分行】99年1 月20日（99）星展高發
    字第3 號函暨其開戶資料及往來交易明細各1 份（雲檢98偵
    字6138號卷第55頁至第60頁）。
、冒用林彤恩名義所申設之合作金庫商業銀行三民分行99年2
    月9 日合金三民字第0990000641號函暨其開戶資料及往來交
    易明細各1 份（本院陳報狀卷第66頁至第68頁）。
、冒用胡純鳳名義所申設之合作金庫商業銀行鼓山分行99年1
    月28日合金鼓山字第0990000441號函暨其開戶資料及往來交
    易明細各1 份（雲檢98偵字6138號卷第81頁至第85頁）。
、被告蘇畇嘉所持用之門號0000000000號、0000000000號號行
    動電話之通訊監察譯文（雲檢99偵字第6155號卷第31頁至第
    49頁）。
、同案被告林維揚所持用之門號0000000000號、0000000000、
    0000000000號行動電話之通訊監察譯文（雲檢99偵字第6149
    號卷第21頁至第40頁）。
、同案被告林和宏所持有之門號0000000000號行動電話之通訊
    監察譯文（雲檢99偵字第338 號卷第10頁至第12頁）。
、扣案如附表十四至二十二所示之物。
、同案被告蔡吉銘：
(1)、被告蔡吉銘於98年12月22日之警詢筆錄（雲檢99偵字23號卷
    第4 頁至第8 頁）。
(2)、被告蔡吉銘於98年12月22日之偵訊筆錄（雲檢99偵字23號卷
    第44頁至第47頁）。
(3)、被告蔡吉銘於99年8 月30日之本院準備程序筆錄（本院卷(三)
    第170 頁背面至第171 頁）。
(4)、被告蔡吉銘於100 年4 月12日之本院準備程序筆錄（本院卷
    (五)第101 頁至背面、第103 頁至背面）。
、同案被告陳新火：
(1)、被告陳新火於99年2 月8 日之警詢筆錄（雲檢99偵字627 號
    卷第24頁至第27頁）。
(2)、被告陳新火於98年2 月8 日之偵訊具結筆錄（雲檢99偵字62
    7 號卷第112 頁至第115 頁）（結文第116 頁）。
(3)、被告陳新火於99年7 月26日之準備程序筆錄（本院卷(三)第14
    3 頁）。
、同案被告鄭以徽：
(1)、被告鄭以徽於98年12月17日之警詢筆錄（雲檢98偵字6138號
    卷第6 頁）。
(2)、被告鄭以徽於98年12月18日之警詢筆錄（雲檢98偵字6138號
    卷第8 頁至第10頁）。
(3)、被告鄭以徽於98年12月18日之偵訊筆錄（雲檢98偵字6138號
    卷第34頁至第36頁）。
(4)、被告鄭以徽於99年4 月21日之本院準備程序筆錄（本院卷(一)
    第251 頁背面至第252 頁）。
(5)、被告鄭以徽於100 年4 月12日之本院準備程序筆錄（本院卷
    (五)第101 頁至第102 頁）。
、同案被告何思葦：
(1)、被告何思葦於98年12月17日之警詢筆錄（雲檢98偵字6138號
    卷第21頁至第22頁）。
(2)、被告何思葦於98年12月18日之警詢筆錄（雲檢98偵字6138號
    卷第25頁）。
(3)、被告何思葦於98年12月18日之偵訊筆錄（雲檢98偵字6138號
    卷第36頁至第37頁）。
(4)、被告何思葦於99年3 月9 日之本院準備程序筆錄（本院卷(一)
    第169 頁至其背面）。
(5)、被告何思葦於100 年4 月12日之本院準備程序筆錄（本院卷
    (五)第101 頁至背面、第102 頁背面）。
、同案被告林和宏：
(1)、被告林和宏於99年1 月12日之警詢筆錄（雲檢99偵字388 號
    卷第6 頁背面至第9 頁）。
(2)、被告林和宏於99年1 月12日之偵訊筆錄（雲檢99偵字388 號
    卷第107 頁至第109 頁）。
(3)、被告林和宏於99年1 月28日之警詢筆錄（雲檢99偵字434 號
    卷第76頁至第77頁）。
(4)、被告林和宏於99年3 月8 日之本院準備程序筆錄（本院卷(一)
    第152 頁至第153 頁背面）。
、同案被告石淑真：
(1)、被告石淑真於99年1 月28日之警詢筆錄（雲檢99偵字434 號
    卷第63頁至第66頁）。
(2)、被告石淑真於99年1 月28日之偵訊具結筆錄（雲檢99偵字43
    4 號卷第91頁至第97頁）（結文第99頁）。
(3)、被告石淑真於99年3 月8 日之本院準備程序筆錄（本院卷(一)
    第163 頁至背面）。
(4)、被告石淑真於100 年4 月26日之本院準備程序筆錄（本院卷
    (五)第229 頁至第231 頁）。
、同案被告蘇畇嘉：
(1)、被告蘇畇嘉於98年12月22日之警詢筆錄（雲檢98偵字6155號
    卷第3 頁至第13頁）。
(2)、被告蘇畇嘉於98年12月22日之偵訊筆錄（雲檢98偵字6155號
    卷第94頁至第98頁）。
(3)、被告蘇畇嘉於98年12月23日之本院羈押訊問筆錄（本院98聲
    羈字356 號卷第7 頁背面至第10頁背面）。
(4)、被告蘇畇嘉於99年1 月25日之警詢筆錄（雲檢98偵字6155號
    卷第171 頁至第172 頁）。
(5)、被告蘇畇嘉於99年1 月25日之偵訊具結筆錄（雲檢98偵字61
    55號卷第181 頁）（結文第183 頁）。
(6)、被告蘇畇嘉於99年2 月1 日之偵訊具結筆錄（雲檢98偵字61
    55號卷第223 頁）（結文第225 頁）。
(7)、被告蘇畇嘉於99年2 月10日之本院訊問筆錄（本院卷(一)第81
    頁背面至第82頁）。
(8)、被告蘇畇嘉於99年3 月8 日之本院準備程序筆錄（本院卷(一)
    第158 頁背面至第159 頁）。
(9)、被告蘇畇嘉於100 年4 月26日之本院準備程序筆錄（本院卷
    (五)第243 頁背面至第247 頁）。
(10)、被告蘇畇嘉於100 年5 月3 日之本院準備程序筆錄（本院卷
    (五)第268 頁背面至第272 頁）。
、同案被告李國方：
、被告李國方於98年12月17日之警詢筆錄（雲檢98偵字6150號
    卷第3 頁至第7 頁）。
、被告李國方於98年12月18日之警詢筆錄（雲檢98偵字6150號
    卷第8 頁至第14頁）。
、被告李國方於98年12月18日之偵訊筆錄（雲檢98偵字6150號
    卷第93頁至第95頁）。
、被告李國方於98年12月18日之本院羈押訊問筆錄（本院98聲
    羈字350 號卷第9 頁背面至第12頁背面）。
、被告李國方於98年12月30日之警詢筆錄（雲檢98偵字6150號
    卷第105 頁至第108 頁）。
、被告李國方於98年12月31日之警詢筆錄（雲檢98偵字6150號
    卷第120 頁）。
、被告李國方於98年12月31日之警詢筆錄（雲檢98偵字6150號
    卷第129 頁至第130 頁）。
、被告李國方於98年12月31日之偵訊筆錄（雲檢98偵字6150號
    卷第132 頁至第134 頁）。
、被告李國方於99年1 月18日之警詢筆錄（雲檢99偵字6150號
    卷第148 頁至第149 頁）。
、被告李國方於99年1 月18日之偵訊筆錄（雲檢99偵字6150號
    卷第152 頁至第153 頁）。
、被告李國方於99年1 月25日之偵訊筆錄（雲檢99偵字6150號
    卷第178 頁至第179 頁）。
、被告李國方於99年2 月10日之本院訊問筆錄（本院卷(一)第91
    背面至第94頁）。
、被告李國方於99年3 月8 日之本院準備程序筆錄（本院卷(一)
    第140 頁背面至第142 頁背面）。
、被告李國方於99年4 月7 日之本院準備程序筆錄（本院卷(一)
    第215 頁背面面至第216 頁）。
、被告李國方於100 年1 月24日之本院準備程序筆錄（本院卷
    (三)第205 頁至第209 頁）。
、被告李國方於100 年4 月26日之本院準備程序筆錄（本院卷
    (五)第243 頁背面至第247 頁）。
、被告李國方於100 年5 月3 日之本院準備程序筆錄（本院卷
    (五)第268 頁背面至第272 頁）。
、被告林維揚：
(1)、被告林維揚於98年12月18日之警詢筆錄（雲檢98偵字6149號
    卷第5 頁至第12頁）。
(2)、被告林維揚於98年12月18日之偵訊筆錄（雲檢98偵字6149號
    卷第44頁至第45頁）。
(3)、被告林維揚於98年12月18日之本院羈押訊問筆錄（本院98聲
    羈字349 號卷第7 頁背面至第11頁背面）。
(4)、被告林維揚於99年1 月25日警詢筆錄（雲檢98偵字6149號卷
    第70頁至第71頁）。
(5)、被告林維揚於99年1 月25日之偵訊具結筆錄（雲檢98偵字61
    49號卷第90頁至第91頁）（結文第93頁）。
(6)、被告林維揚於99年2 月10日之本院訊問筆錄（本院卷(一)第87
    頁）。
(7)、被告林維揚於99年4 月21日之本院準備程序筆錄（本院卷(一)
    第242 頁背面至第243 頁背面）。
(8)、被告林維揚於100 年6 月14日之本院準備程序筆錄（本院卷
    (五)第184 頁背面至第185 頁）。
、公訴意旨固認同案被告林和宏在身分證上蓋上「內政部印」
    等語，然以目前電腦繪圖技術之發達，電腦套印該印文之成
    果遠較另行刻印捺蓋之效果為逼真，且遍查卷內並無任何事
    證顯示係以偽造「內政部印」之公印並持之蓋用之方式而偽
    造該印文，則本於「罪疑惟輕」原則，自無從認定係以偽造
    「內政部印」之公印並持之蓋用之方式而偽造該印文，附此
    敘明。
、按共同正犯之意思聯絡，不限於事前有所協議，其於行為當
    時，基於相互之認識，以共同犯罪之意思參與者，亦無礙於
    共同正犯之成立；又按共同正犯之成立，祇須具有犯意之聯
    絡及行為之分擔，既不問犯罪動機起於何人，亦不必每一階
    段犯行，均須參與，若共同實施犯罪行為之人，在共同意思
    範圍內，各自分擔犯罪行為之一部，相互利用他人之行為，
    以達其犯罪之目的，其成立不以全體均參與實施犯罪構成要
    件之行為為要件；參與犯罪構成要件之行為者，固為共同正
    犯；以自己共同犯罪之意思，參與犯罪構成要件以外之行為
    ，或以自己共同犯罪之意思，事前同謀，而由其中一部分人
    實行犯罪之行為者，亦均應認為共同正犯，使之對於全部行
    為所發生之結果，負其責任；另共同正犯之意思聯絡，原不
    以數人間直接發生者為限，若有間接之聯絡者，亦包括在內
    ，如甲分別邀約乙、丙犯罪，雖乙、丙間彼此並無直接之聯
    絡，亦無礙於其為共同正犯之成立（最高法院73年臺上字第
    1886號、34年上字第862 號、77年臺上字第2135號判例、92
    年度臺上字2824號判決意旨參照）。查被告林維揚明知帶同
    案被告蔡吉銘、鄭以徽、何思葦前往銀行設立帳戶，同案被
    告蔡吉銘、鄭以徽、何思葦所取得之證件，係同案被告李國
    方等人所偽造、變造證件，冒用他人之身分向金融機構開戶
    ，顯係以自己犯罪之意思參與犯罪，因此，本件被告林維揚
    帶他人冒用他人之身分向金融機構開戶成員間未必均互相認
    識，依前揭說明，被告林維揚自應就該本件之全部犯行，與
    其他集團成員共同負正犯之責任。則被告林維揚、同案被告
    李國方、蘇畇嘉、石淑真、林和宏、石淑真及綽號「阿四」
    詐欺集團成員分別與同案被告蔡吉銘、陳新火、鄭以徽、何
    思葦間，就上開犯行有犯意聯絡及行為分擔，為共同正犯。
、堪信被告林維揚之自白與事實相符，自應依法論科。
(二)、犯罪事實二、部分：
    上開犯罪事實，業據被告林維揚於本院審理中坦承不諱，復
    有下列證據資料可資佐證：
１、被害人胡亞連於99年1 月10日之警詢筆錄（本院卷(六)第224
    頁背面至226 頁）。
２、被害人胡亞連之內政部警政署反詐騙諮詢專線紀錄表、受理
    刑事案件報案三聯單及存摺影本（本院卷(六)第224 頁、第22
    7 頁至228 頁）。
３、行動電話號碼0000000000號98年11月20日1 時14分許之通訊
    監察譯文1 則（雲檢98偵字6155號卷第191 頁背面）。
４、門號0000000000號行動電話98年11月20日11時49分22秒、15
    時20分9 秒監聽譯文（本院卷(六)第70頁至第73頁）。
５、臺灣臺中地方法院檢察署99年度偵字第5537號等起訴書（本
    院卷(五)第312 頁至第331 頁）
６、同案被告李國方：
(1)、被告李國方於99年2 月3 日之警詢筆錄（雲檢99偵字6150號
    卷第235 頁至第239 頁）。
(2)、被告李國方於99年2 月3 日之偵訊筆錄（雲檢99偵字6150號
    卷第245 頁至第246-1 頁）。
(3)、被告李國方於99年2 月10日之本院延押訊問筆錄（本院卷(一)
    第89頁至第94頁）。
(4)、被告李國方於99年3 月4 日之警詢筆錄（本院卷(六)第212 頁
    至213 頁）。
(5)、被告李國方於100 年2 月21日之偵訊具結筆錄（本院卷(六)第
    239 頁至第241 頁）。
７、被告林維揚：
(1)、被告林維揚於99年1 月25日之第二次警詢筆錄（雲檢98偵字
    6149號卷第76頁至第77頁）。
(2)、被告林維揚於99年1 月25日之偵訊具結筆錄（雲檢98偵字61
    49號卷第89頁）。
(3)、被告林維揚於99年2 月4 日之偵訊具結筆錄（雲檢98偵字61
    49號卷第124 頁）（結文第127 頁）。
(4)、被告林維揚於99年2 月10日之本院訊問筆錄（本院卷(一)第85
    頁背面）。
(5)、被告林維揚於100 年6 月14日之本院準備程序筆錄（本院卷
    (五)第185 頁至第186 頁）。
８、至於，原起訴書附表四編號3 所示雖載明「真實姓名年籍待
    查之被害人」，公訴人並未提出被害人該部分之指述或被害
    人遭詐騙致受騙之相關資料，且因被害人不願報案製作筆錄
    ，故無警詢筆錄可參等情，亦經公訴人於99年3 月15日補充
    理由書中予以敘明（見本院卷(四)第176 頁背面），但被告林
    維揚因另案經臺灣臺中地方法院檢察署99年度偵字第5537號
    等起訴，而起訴書附表編號42載明被害人胡亞連即為即本案
    起訴書附表四編號3 部分，業經本院於100 年6 月14日準備
    程序中與被告林維揚確認無訛（見本院卷(六)第186 頁背面）
    ，復經本院調取相關資料附卷可參（見本院卷(六)第212 頁至
    213 頁、第224 頁至第228 頁、第239 頁至第241 頁），併
    此敘明。
(三)、犯罪事實三、部分：
    上開犯罪事實，業據被告林維揚於本院審理中坦承不諱，復
    有下列證據資料可資佐證：
１、被害人謝宜珊：
(1)、被害人謝宜珊於98年10月27日之警詢筆錄（雲檢98偵字6155
    號卷第150 頁至第151 頁）。
(2)、被害人謝宜珊於98年10月28日之警詢筆錄（雲檢98偵字6155
    號卷第152 頁至第153 頁）。
２、被害人王婷儀於98年10月30日之警詢筆錄（雲檢99偵字627
    號卷第41頁至第42頁）。
３、被害人洪君融於98年10月30日之警詢筆錄（雲檢99偵字627
    號卷第55頁至第56頁）。
４、被害人林映均於98年11月4 日之警詢筆錄（雲檢99偵字23號
    卷第66頁至第68頁）。
５、被害人游振興於98年11月7 日之警詢筆錄（雲檢99偵字23號
    卷第11頁至第12頁）。
６、被害人謝宜珊之內政部警政署反詐騙諮詢專線紀錄表、臺北
    市政府警察局松山分局松山派出所受理刑事案件報案三聯單
    各1 份（雲檢98偵字6155號卷第57頁、第60頁）。
７、被害人謝宜珊之存款存入憑條2 紙（雲檢98偵字6155號卷第
    167 頁至第168 頁）。
８、被害人王婷儀之內政部警政署反詐騙諮詢專線紀錄表、彰化
    縣警察局彰化分局民生路派出所受理刑事案件報案三聯單各
    1 份（雲檢99偵字627 號卷第40頁、第43頁）。
９、被害人洪君融之內政部警政署反詐騙案件紀錄表、彰化縣警
    察局鹿港分局鹿港派出所受理刑事案件報案三聯單、受理詐
    騙帳戶通報警示簡便格式表各1 份（雲檢99偵字627 號卷第
    47頁反面至第48頁、第54頁）。
１０、被害人林映均之內政部警政署反詐騙諮詢專線紀錄表、臺北
    市政府警察局松山分局中崙派出所受理刑事案件報案三聯單
    各1 份（雲檢99偵字23號卷第16頁、第17頁）。
、被害人林映均之存摺存款存入存根1 張（雲檢99偵字23號卷
    第69頁）。
、被害人游振興之內政部警政署反詐騙諮詢專線紀錄表、桃園
    縣政府警察局桃園分局景福派出所受理刑事案件報案三聯單
    各1 份（雲檢99偵字23號卷第18頁、第19頁）。
、被害人游振興之自動櫃員機交易明細表1 張（雲檢99偵字23
    號卷第85頁）。
、冒用黃熙林名義所申設之臺北富邦商業銀行股份有限公司前
    鎮分行98年11月9 日北富銀總務字第98101 號函暨其存摺存
    戶內容查詢及對帳單查詢各1 份（雲檢98偵字6155號卷第15
    6 頁至第159 頁）。
、冒用陳忠和名義所申設之華南商業銀行仁武分行98年10月22
    日華仁存字第980001號函暨其開戶資料及往來交易明細各1
    份（雲檢98偵字6155號卷第54頁至第55頁）。
、冒用鄭清安名義所申設之第一商業銀行佳里分行98年11月17
    日一佳里字第00206 號函暨其開戶資料及往來交易明細各1
    份（雲檢99偵字627 號卷第37頁至第39頁）。
、冒用龔百陽名義所申設之第一商業銀行金城分行98年11 月4
    日一金城字第00309 號函暨其開戶資料及往來交易明細各1
    份（雲檢99偵字627 號卷第44頁至第47頁、第49頁至第53頁
    ）。
、冒用黃向豪名義所申設之臺北富邦商業銀行股份有限公司保
    生分行98年11月17日（98）北富銀保字第64號函暨其開戶資
    料及往來交易明細各1 份（雲檢99偵字23號卷第23頁至第28
    頁）。
、冒用何嘉豪名義所申設之陽信商業銀行木柵分行98年11月24
    日陽信木柵字第980048號函暨其開戶資料及往來交易明細各
    1 份（雲檢99偵字23號卷第87頁至第90頁）。
、同案被告李國方、蘇畇嘉、被告林維揚上開警詢、偵查及本
    院審理中之筆錄。
、
(1)、按共同正犯之成立，只須具有犯意之聯絡，行為之分擔，既
    不問犯罪動機起於何人，不必每一階段犯行，均經參與；又
    共同實施犯罪行為之人，在合同意思範圍以內，各自分擔犯
    罪行為之一部，互相利用他人之行為，以達其犯罪之目的者
    ，自應對於全部所發生之結果，共同負責；再共同正犯之意
    思聯絡，原不以數人間直接發生者為限，即有間接之聯絡者
    ，亦包括在內，如甲分別邀乙、丙犯罪，雖乙、丙彼此無直
    接之聯絡，亦無礙於其為共同正犯之成立。而電話詐騙此一
    新型社會犯罪型態，自收購人頭帳戶、撥打電話實施詐騙、
    指定被害人匯款帳戶、自人頭帳戶提領款項、取贓分贓等階
    段，乃係需由多人縝密分工方能完成之集團性犯罪。
(2)、查被告林維揚、同案被告李國方、鄭以徽於98年12月17日11
    時許，因被告林維揚駕駛車牌號碼9309-PS 號自小客車在國
    道高速公路斗南收費站被員警查獲，業經同案被告李國方於
    警詢中供述明確（見偵字第6150號卷第4 頁至第5 頁），復
    有搜索扣押筆錄附卷可參（見偵字第6150號卷第19頁至第24
    頁）。
(3)、本件係以「阿四」為首之詐騙集團，其各人所扮演之角色及
    如何施行詐騙之分工模式及其等之利益分配方式，業據同案
    被告李國方於98年12月18日警詢中證稱：我在該詐欺集團負
    責持假證件辦理人頭帳戶，再提給詐欺集團使用，並至銀行
    臨櫃提領贓款，林維揚有去領款；我提領詐欺贓款後，扣掉
    8 ％後，匯入該詐欺集團指定帳戶內，如果是我去提領，8
    ％全歸我，如果是林維揚提領，我就給他們3 ％，剩下5 ％
    歸我等語（見偵字第6150號卷第11頁）；於98年12月8 日偵
    查中供稱：我曾帶林維揚去臨櫃提領詐欺所得的款項；領得
    詐欺所得的款項後，他們給我百分之8 ，其他要匯到「阿四
    」指定的帳戶，與林維揚分配報酬，給他們百分之3 ，剩下
    百分之5 歸我等語（見偵字第6150號卷第94頁）；同案被告
    蘇畇嘉於98年12月22日中供稱：我原先負責幫被告李國方接
    電話，後來由我本人持偽造證件至銀行開戶之人頭帳戶，之
    後便陪同車手臨櫃提領詐欺所得款項，也負責帶人頭至銀行
    開立人頭帳戶；我有陪同綽號「阿兄」之男子（即林景星）
    臨櫃提取大約2 、3 次左右，我在車上負責他們的連繫；我
    陪同至銀行臨櫃提取詐欺所得款項後，林景星會給我約1 、
    2,000 元左右；林景星所持用門號0000000000號行動電話分
    別於98年10月13日11時0 分55秒、11時7 分33秒傳簡訊關於
    黃熙林之臺北富邦銀行帳戶、陳忠和之華南銀行帳戶之帳戶
    資料，我只是先諸存，倘被告李國方需要我再傳給他；我所
    持用門號0000000000號行動電話與被告李國方所持用門號00
    00000000號行動電話於98年11月5 日9 時58分20秒通訊監察
    譯文所載，關於何嘉豪陽信銀行木柵分行帳號，是被告李國
    方要用帳戶說有錢要進來，叫我把帳戶傳給他等語（見偵字
    第6155號卷第5 頁至第6 頁、第8 頁至第11頁）；於98年12
    月22日偵查中供稱：在98年11月間某日的下午，我前往在臺
    中市○○路的郵局臨櫃提領60,000或80,000元，提款卡是在
    林景星身上，林景星拿給我叫我去領，林景星在車上等我；
    在98年10月間有2 、3 次我陪林景星，由林景星臨櫃提領款
    項等語（見偵字第6155號卷第95頁）；於99年2 月1 日偵查
    中供稱：我帶陳新火以「鄭清安、龔百陽」的名義到第一商
    業銀行佳里分行、金城分行所冒名申設的帳戶資料，被告李
    國方留下來供他所合作的實行詐騙的大陸之人使用；被害人
    匯錢時，大陸地區之人會打電話給被告李國方，李國方會叫
    林景星先去銀行附近等，等被害人已經匯入款項，林景星就
    會將提款卡交給我，由我去提款機查看，是否有款項匯入，
    確定帳戶裡面有詐騙款項後，林景星會進去銀行臨櫃提款等
    語明確（見偵字卷第6155號卷第223 頁）；於100 年5 月3
    日本院供稱：於臺灣臺中地方法院檢察署99年度偵字第5537
    號等起訴書所載，關於被害人王婷儀於98年10月30日匯入25
    0,000 元，8,900 元由林景星提領，242,000 元由蘇畇嘉提
    領；被害人洪君融於98年10月30日匯入400,000 元，8,000
    元由蘇畇嘉提領；被害人林映均於98年11月4 日匯入180,00
    0 元，165,000 元由蘇畇嘉提領，並無意見等語（見本院卷
    (五)第270 頁背面）；被告林維揚於98年12月18日警詢中供稱
    ：我原先負責至銀行開戶之人頭帳戶，之後便擔任車手臨櫃
    提領詐欺所得款項；我大約在98年9 月底10月初左右開始參
    與詐欺集團之工作；同案被告李國方在98年11月、12月間曾
    帶我臨櫃提取詐欺所得款項，我至銀行臨櫃提取詐欺所得之
    款項後交給同案被告李國方，同案被告李國方大約給我新臺
    幣4 、5 仟元左右等語（見偵字第6149號卷6 頁至第7 頁）
    ；於99年1 月25日偵查中證稱：我在在98年9 月底加入等語
    （見偵字第6149號卷90頁），足見同案被告李國方取得如附
    表一編號1 至4 所示蔡吉銘、陳新火冒第三人名義所開設之
    金融帳戶存摺、提款卡及密碼，交付予「阿四」所屬詐騙集
    團使用，或由「阿四」詐騙集團所提供之如附表七編號1 至
    2 金融帳戶存摺、提款卡及密碼後，先由「阿四」所屬詐騙
    集團成員，以電話施行詐術致附表三編號1 至5 所示被害人
    謝宜珊等人陷於錯誤而交付財物，再由李國方、陳光佑自行
    或由李國方指示蘇畇嘉、林維揚、林景星等人擔任車手，分
    工進行臨櫃提領現金，或以提款卡利用自動櫃員機，將詐欺
    所得款項提領一空，李國方將扣除報酬後之贓款匯入指定之
    人頭帳戶內，而後分別獲利，所為自屬詐欺取財犯罪之構成
    要件行為，且附表三編號1 至5 所示之各次詐欺取財犯行，
    詐騙期間均被告林維揚於98年9 月底加入該詐欺集團，並於
    98年12月17日查獲之前，雖附表三所示之贓款亦非全是被告
    林維揚所親往提領，惟被告林維揚既係該詐騙集團成員之一
    ，擔任提領詐欺款項之重要工作，無論被告林維揚、同案被
    告李國方、蘇畇嘉、共犯林景星、陳光佑等人與該集團成員
    之犯意聯絡係直接發生或間接發生，詐騙集團成員間未必均
    互相認識，然各成員均負責整個詐欺犯行中之一部分，均應
    認就附表三編號1 至5 所示各次詐欺取財犯行，均各屬相互
    利用該集團成員之行為，以達共同詐欺之目的，依前揭說明
    ，被告林維揚、同案被告李國方、蘇畇嘉自應就該詐騙集團
    之全部犯行，與其他集團成員共同負正犯之責任。
、堪信被告林維揚之自白與事實相符，自應依法論科。
三、論罪科刑：
(一)、犯罪事實一、部分：
１、按國民身分證係表彰持有人同一性之證明，全民健康保險卡
    則係持有人參與全民健康保險，得以獲取醫療服務的資格證
    明，均為刑法第212 條所規定之特種文書。
２、次按刑法所謂公印，係指公署或公務員職務上所使用之印信
    而言。又刑法上所謂公印或公印文，係專指表示公署或公務
    員資格之印信而言，即俗稱大印與小官章及其印文，最高法
    院22年上字第1904號、69年臺上字第693 號分別著有判例可
    資參照。故國民身分證上「內政部印」之印文，自屬同法第
    218 條第1 項之公印文。至全民健康保險卡上之「全民健康
    保險」字樣及其圖樣，既非印信條例所定表示公署或公務員
    資格之印信，自僅屬一般之標示字樣及圖樣，而非公印文或
    印文。
３、又偽造公印文，刑法第218 條既有獨立處罰之規定，且較刑
    法第212 條之處罰為重，則於偽造刑法第212 條之特種文書
    同時偽造公印文者，即難置刑法第218 條處刑較重之罪於不
    問（司法院釋字第82號解釋參照）。又戶籍法第75條於97年
    5 月28日修正公布，該條第1 項、第2 項規定「意圖供冒用
    身分使用，而偽造、變造國民身分證，足以生損害於公眾或
    他人者，處5 年以下有期徒刑、拘役或科或併科新臺幣50萬
    元以下罰金。行使前項偽造、變造之國民身分證亦同」。按
    戶籍法第75條係針對國民身分證之偽造變造犯行予以明文規
    定，相較於刑法第212 條係針對所有一般特種文書之偽造、
    變造行為之處罰規定，戶籍法之規定應屬於特別規定，依特
    別法優於普通法及從重處斷之原則，應優先適用戶籍法之規
    定。惟刑法第218 條第1 項之偽造公印文罪，並未修正，且
    與戶籍法第75條第1 項之構成要件不同，自難謂戶籍法第75
    條第1 項係刑法第218 條第1 項之特別法；再則偽造、變造
    國民身分證，並不當然需要偽造國民身分證上之公印文，是
    偽造、變造國民身分證，自不能當然包括偽造公印文在內；
    而偽造公印或公印文，刑法第218 條既有獨立處罰規定，且
    較戶籍法第75條第1 項規定之處罰為重，則於偽造國民身分
    證同時偽造公印或公印文者，即難僅論以戶籍法第75條第2
    項、第1 項之罪，而置刑法第218 條第1 項處刑較重之罪於
    不問，先予敘明。
４、核被告林維揚分別就意圖供冒用身分使用而偽造他人國民身
    分證並持以行使之犯行，均係違反戶籍法第75條第2 項、第
    1 項之行使偽造國民身分證罪；又被告林維揚於前開偽造「
    黃向豪」等人之國民身分證上偽造「內政部印」公印文，係
    犯刑法第218 條第1 項之偽造公印文罪；分別就變造「黃向
    豪」、「何嘉豪」、「鄭清安」、「龔百陽」、「陳昭德」
    、「林彤恩」、「胡純鳳」全民健康保險卡並持以行使之犯
    行，各係犯刑法第216 條、第212 條之行使變造特種文書罪
    ；分別就冒用「黃向豪」、「何嘉豪」、「鄭清安」、「龔
    百陽」、「陳昭德」、「林彤恩」、「胡純鳳」，分別在如
    附表一編號1 至8 所示之開戶文件上各偽造「黃向豪」、「
    何嘉豪」、「鄭清安」、「龔百陽」、「陳昭德」、「林彤
    恩」、「胡純鳳」之署名及印文並據以行使所為，各係犯刑
    法第216 條、第210 條之行使偽造私文書罪；分別就冒用「
    黃向豪」、「何嘉豪」、「鄭清安」、「龔百陽」、「陳昭
    德」、「林彤恩」、「胡純鳳」之名義申請帳戶之行為，各
    係犯刑法第339 條第1 項之詐欺取財罪。被告林維揚分別就
    偽造「黃向豪」、「何嘉豪」、「鄭清安」、「龔百陽」、
    「陳昭德」、「林彤恩」、「胡純鳳」之國民身分證；分別
    就變造「黃向豪」、「何嘉豪」、「鄭清安」、「龔百陽」
    、「陳昭德」、「林彤恩」、「胡純鳳」全民健康保險卡之
    低度行為，應分別為行使偽造國民身分證、行使變造全民健
    康保險卡特種文書等高度行為所吸收；又被告林維揚分別就
    偽刻「黃向豪」、「何嘉豪」、「鄭清安」、「龔百陽」、
    「陳昭德」、「林彤恩」、「胡純鳳」之印章及偽造「黃向
    豪」、「何嘉豪」、「鄭清安」、「龔百陽」、「陳昭德」
    、「林彤恩」、「胡純鳳」之署名及印文，係偽造私文書之
    部分行為，均不另論罪。起訴書之證據並所犯法條雖漏未記
    載被告林維揚冒用「何嘉豪」、「黃向豪」、「鄭清安」、
    「龔百陽」、「陳昭德」、「林彤恩」、「胡純鳳」等名義
    申請帳戶存摺，而涉有刑法第216 條、第210 條行使偽造文
    書之法條，惟被告林維揚所犯之法條，起訴書中雖應記載，
    但法條之記載，究非起訴之絕對必要條件，若被告觸犯兩罪
    名，起訴書中已載明其犯罪事實而僅記載一個罪名之法條，
    其他一罪雖未記載法條，亦應認為業經起訴（最高法院97年
    度臺上字第4950號判決意旨參照）。本件起訴書之犯罪事實
    欄對於被告林維揚共同行使偽造私文書之犯罪事實已記載明
    確，況且被告林維揚行使偽造私文書與且與論罪部分亦各有
    想像競合之裁判上一罪關係（詳後述），依審判不可分之原
    則，被告林維揚行使偽造私文書部分為起訴效力所及，本院
    自得併予審究，附此敘明。此外，公訴意旨於「證據並所犯
    法條」欄雖記載被告林維揚持「黃向豪」、「何嘉豪」、「
    鄭清安」、「龔百陽」、「陳昭德」、「林彤恩」、「胡純
    鳳」全民健康保險卡以行使之犯行，係犯刑法第216 條、第
    212 條之行使偽造特種文書罪，然起訴書係載明同案被告林
    和宏以藥劑將全民健康保險卡上之資料抹去，利用電腦文書
    處理器將該身分資料輸入後，列印已抹去人別資料之全民健
    康保險卡上，待變造完成之全民健康保險卡風乾等語（見起
    訴書第7 頁倒數第7 行至12行），而同案被告林和宏於99年
    1 月12日偵查中供稱：健保卡的部分，是真正的健保卡用去
    光水，把原本上面的字塗掉等語（見偵字第338 號卷第109
    頁），是同案被告林和宏僅係在卡體外觀上非法變更內容，
    應認被告林維揚係犯刑法第216 條、第212 條之行使變造特
    種文書罪，是上開公訴意旨就此部分，顯係誤引，併此敘明
    。
５、被告林維揚、同案被告李國方、蘇畇嘉、石淑真、林和宏、
    、共犯陳光佑、綽號「阿四」之成年男子所組成之詐欺集團
    成員分別與同案被告蔡吉銘、陳新火、鄭以徽、何思葦間，
    就上開犯行有犯意聯絡及行為分擔，業如前述，均為共同正
    犯。
６、被告林維揚利用不知情之印章店偽刻「黃向豪」、「何嘉豪
    」、「鄭清安」、「龔百陽」、「陳昭德」、「林彤恩」、
    「胡純鳳」，均為間接正犯。
７、被告林維揚係基於取得「黃向豪」、「何嘉豪」、「鄭清安
    」、「龔百陽」、「陳昭德」、「林彤恩」、「胡純鳳」名
    義之銀行帳戶及提款卡之目的，啟動一連串之行使偽造國民
    身分證、偽造公印文、行使變造特種文書、行使偽造私文書
    、詐欺取財（取得銀行帳戶及提款卡）之犯罪行為，其犯罪
    之目的單一，行為間有多數重疊，依一般社會通念，應認評
    價為一行為較符合人民之法感情。且如以數行為視之，以數
    罪併罰處之，恐有過度處罰之嫌，而不合於刑罰公平原則，
    是法律上亦應以一行為評價處罰，較為適當。是被告林維揚
    分別就附表一編號1 至8 所載之事實所為，各係以一行為同
    時觸犯行使偽造私文書罪、行使變造特種文書罪、行使偽造
    國民身分證罪、偽造公印文罪、詐欺取財罪，均為想像競合
    犯，各依刑法第55條規定，各應從情節較重之行使偽造私文
    書罪處斷（按偽造公印文罪與行使偽造私文書罪之法定本刑
    均為五年以下有期徒刑之罪，而因被告林維揚分別共同偽造
    公印文於偽造「黃向豪」、「何嘉豪」、「鄭清安」、「龔
    百陽」、「陳昭德」、「林彤恩」、「胡純鳳」之國民身分
    證後，持至如附表一編號1 至8 所示之銀行辦理開立帳戶，
    依客觀犯罪情狀，自以行使偽造私文書罪之情節重於偽造公
    印文罪〈最高法院97年度臺上字第1880號判決參照〉）。
８、查被告林維揚所為附表一編號1 至8 所示8 次行使偽造私文
    書犯行，每次行為地點不同，每次行為時間可以分開，在刑
    法評價上各具獨立性，每次行為皆可獨立成罪，自應分論併
    罰。而按所謂集合犯，係指在犯罪構成要件中，本即預定有
    數個同種類之行為將反覆實行之犯罪，此等反覆實行之犯罪
    行為，於自然意義上雖係數行為，但依社會通念，法律上應
    僅為一總括之評價，法律乃將之規定為一獨立之犯罪類型，
    例如經營、從事業務、收集、販賣、製造、散布等行為概念
    者是（最高法院95年度臺上字第1079號判決參考），刑法第
    216 條、第210 條之行使偽造文書罪，立法者顯未預定以反
    覆實施數個同種類之行為為要件，且被告林維揚各次行使偽
    造文書犯行之時間、地點、被害人均屬迥異，並無反覆、延
    續之行為概念可言，自應評價為數罪，始合於刑罰公平原則
    ，檢察官認被告林維揚前後向8 家銀行申請開戶行為為「集
    合犯」之實質上一罪，容有誤會，併此敘明。
(二)、犯罪事實二、部分：
１、核被告林維揚所為，係犯刑法第158 條第1 項之僭行公務員
    職權罪、第339 條第1 項之詐欺取財罪。至起訴書證據並所
    犯法條欄雖載明被告另構成刑法第216 條、第211 條行使偽
    造公文書、第218 條第1 項之偽造公印文及第216 條、第21
    2 條行使偽造特種文書罪嫌等語，然事實欄檢察官並未敘明
    被告林維揚此部分所為，究係以何種公文書、識別證，而另
    涉犯行使偽造公文書、偽造公印文及行使偽造特種文書。且
    被告林維揚於99年2 月4 日偵查中亦供稱：李國方曾開車載
    我及陳光佑，前往花蓮，由我下車向一位老先生拿取詐欺贓
    款，沒有佩帶任何證件或交付任何文件給該名老先生；我是
    前往花蓮的老先生之家裡拿取詐欺款項，因我要去跟老先生
    拿錢，由我接聽電話，對方告知我老生生的名字有三個字，
    當時電話還沒有掛掉，我就把電話拿給老先生，讓老先生跟
    對方講，拿了錢之後，我上車之後把全部的詐欺贓款都交給
    李國方等語（見偵字第6149號卷第124 頁），此外，並無其
    他證據足資證明被告林維揚有偽造公印文、行使偽造公文書
    及特種文書，此部分應係檢察官誤引法條，併予敘明。
２、被告林維揚、同案被告李國方、共犯陳光佑、「阿四」所屬
    詐欺集團成員間，具有犯意聯絡及行為分擔，均為共同正犯
    。
３、被告林維揚、同案被告李國方、共犯陳光佑、「阿四」所屬
    詐欺集團成員共同以冒充公務員行使公務員職權而向被害人
    胡亞連詐騙財物既遂，雖各有不同階段之分工，於自然觀念
    上均並非不能區分為數行為，惟依一般社會通念，該各階段
    之行為係包括在詐騙被害人之同一目的內，應評價為一罪方
    符合刑罰公平原則，如予數罪併罰，反有過度處罰之疑（最
    高法院97年度臺上字第1880號判決意旨參照），故被告林維
    揚所犯如犯罪事實二、所示犯行，應認係出於一個犯意，實
    行一個犯罪行為，而侵害國家及個人法益，係一行為觸犯數
    罪名，為想像競合犯，依刑法第55條規定，應從一重之詐欺
    取財罪處斷。
(三)、犯罪事實三、部分：
１、核被告林維揚就附表三編號1 至5 所示，均係犯刑法第339
    條第1 項之詐欺取財罪。按數行為於同時同地或在密切接近
    之時地實施，侵害同一法益，各行為間之獨立性均極為薄弱
    ，依社會一般觀念，在時空差距上，難以強行分開；在刑法
    評價上，以視為數個舉動之接續施行，合為包括之一行為予
    以評價，較為合理。從而，如附表一編號1 所示之被害人謝
    宜珊遭詐欺而2 次匯款至臺北富邦商業銀行及華南商業銀行
    帳戶，客觀上雖有數行為，然係詐欺集團成員，於密接時、
    地，基於同一機會、方法，本於單一決意，對於同一被害人
    ，侵害同一法益陸續完成，應視為數個舉動之接續施行，為
    接續犯，應僅以一罪論。
２、被告林維揚與同案被告李國方、蘇畇嘉、共犯陳光佑、林景
    星及「阿四」之成年男子所組成之詐欺集團成員間，有犯意
    聯絡及行為分擔，均應論以共同正犯。
３、被告林維揚就附表三編號1 至5 所示犯行，每次行為地點不
    同，每次行為時間可以分開，在刑法評價上各具獨立性，每
    次行為皆可獨立成罪，自應分論併罰。而按所謂集合犯，係
    指在犯罪構成要件中，本即預定有數個同種類之行為將反覆
    實行之犯罪，此等反覆實行之犯罪行為，於自然意義上雖係
    數行為，但依社會通念，法律上應僅為一總括之評價，法律
    乃將之規定為一獨立之犯罪類型，例如經營、從事業務、收
    集、販賣、製造、散布等行為概念者是（最高法院95年度臺
    上字第1079號判決參考），刑法第339 條之詐欺取財罪，立
    法者顯未預定以反覆實施數個同種類之行為為要件，且被告
    林維揚各次詐騙犯行之時間、地點、被害人均屬迥異，並無
    反覆、延續之行為概念可言，自應評價為數罪，始合於刑罰
    公平原則，檢察官認被告林維揚前後向5 名被害人詐騙之行
    為為「集合犯」之實質上一罪，容有誤會。
(四)、爰審酌被告林維揚為貪圖不法利益，詐取無辜被害人財物，
    且利用一般民眾欠缺法律專業知識、對於檢察機關案件進行
    流程未必瞭解，暨民眾對於公務人員執行職務公信力之信賴
    等心理，加入詐騙集團參與協力分工，有時甚至導致被害人
    一生積蓄付諸流水，家破人亡，犯罪所生危害程度非輕；又
    偽造、變造他人身分證及健保卡後，復持以冒名申辦銀行帳
    戶供詐欺集團成員使用，其犯行損害戶政機關、中央健保局
    之身分證、健保卡核發業務正確性、被害人何嘉豪等本人及
    銀行對帳戶資料管理之正確性，且影響社會正常交易安全，
    並增加被害人尋求救濟之困難，亦使得犯罪之追查趨於複雜
    ，惡性非輕；且不思循正途賺取報酬，僅為貪圖小利，而參
    加詐騙集團，施用詐術詐騙被害人，造成不特定之多數人財
    產受損，致被害人等財產損害非微更使大眾陷於猜忌，嚴重
    破壞社會秩序；惟念及被告林維揚犯後坦承犯行，均態度尚
    可，並衡酌林維揚於共同犯罪中所扮演之角色、分擔工作與
    涉案情節輕重，事後所分得之款項，暨渠犯罪之手段、動機
    、被害人受騙金額之多寡、素行、智識程度、生活狀況等一
    切情狀，分別量處如附表一至三所示之刑。
(五)、又按數罪定其應執行刑時，依刑法第51條第5 款規定，固採
    限制加重主義，而受不得逾法定30年最高限制之外部性界限
    。然上揭定其應執行刑，既屬刑法賦予法院自由裁量之事項
    ，仍應受比例原則、公平正義原則之規範，謹守法律秩序之
    理念，體察法律之規範目的，使其結果實質正當，而合於裁
    量之內部性界限；是定其應執行刑時，除應就各別刑罰規範
    之目的、輕重罪間體系之平衡、整體犯罪非難評價、各行為
    彼此間之偶發性、與被告前科之關聯性、各行為所侵害法益
    之專屬性或同一性、數罪對法益侵害之加重效應、罪數所反
    映之被告人格特性與犯罪傾向、社會對特定犯罪例如一再殺
    人或販毒行為處罰之期待等，為綜合判斷外，尤須參酌上開
    實現刑罰公平性，以杜絕僥倖、減少犯罪之立法意旨，為妥
    適之裁量（最高法院97年度臺上字第2017號判決意旨參照）
    ，本院審酌被告林維揚所犯上開數次犯行對法益侵害之加重
    效應，並就整體犯罪之非難評價、於犯罪分工上之支配手段
    、參與時間、程度、造成社會大眾對法信賴與和平印象之破
    壞，及考量被告林維揚於本案所得之利益利益等予以綜合判
    斷，及參考公訴人之求刑意見（見本院卷(六)第197 頁），而
    定其應執行刑。
(六)、沒收部分：
１、按共同正犯因相互間利用他人之行為，以遂行其犯意之實現
    ，本於責任共同之原則，有關沒收部分，對於共犯間供犯罪
    所用之物，自均應為沒收之諭知（最高法院89年度臺上字第
    6946號判決參照）。
２、未扣案之偽造「黃向豪」國民身分證、變造「黃向豪」全民
    健康保險卡各1 張及偽造「何嘉豪」國民身分證、變造「何
    嘉豪」全民健康保險卡各1 張，係同案被告李國方與蔡吉銘
    所有供犯本案之罪所用之物，雖未扣案，惟不能證明業已滅
    失；扣案如附表十八編號1 所示之行動電話，係同案被告蔡
    吉銘與被告林維揚，作為本案聯絡之工具，業經同案被告蔡
    吉銘於警詢及偵查中供述無訛（見偵字第23號卷第4 頁、第
    47頁），爰均依刑法第38條第1 項第2 款之規定，及共犯責
    任共同原則，於被告林維揚所為犯行項下，予以宣告沒收之
    。又上開偽造之國民身分證正本既經宣告沒收（因偽造之國
    民身分證既經諭知沒收，其上偽造之「內政部印」公印文，
    爰不另依刑法第219 條之規定為沒收之諭知〈最高法院63年
    度臺上字第2770號判例意旨參照〉）。
３、未扣案之偽造「鄭清安」國民身分證、變造「鄭清安」全民
    健康保險卡各1 張及偽造「龔百陽」國民身分證、變造「龔
    百陽」全民健康保險卡各1 張，雖未扣案，惟不能證明業已
    滅失；扣案如附表十四編號8 至10所示之偽造「陳昭德」國
    民身分證、變造「陳昭德」全民健康保險卡各1 張、影像光
    碟片1 片及附表二十編號5 所示之陳新火2 吋相片，均係同
    案被告李國方與陳新火所有供犯本案之罪所用之物，爰均依
    刑法第38條第1 項第2 款之規定宣告沒收，及共犯責任共同
    原則，於被告林維揚所為犯行項下，予以宣告沒收之。又上
    開偽造之國民身分證正本既經宣告沒收（因偽造之國民身分
    證既經諭知沒收，其上偽造之「內政部印」公印文，爰不另
    依刑法第219 條之規定為沒收之諭知）。
４、扣案如附表十四編號4 至6 所示之偽造「林彤恩」國民身分
    證、變造「林彤恩」全民健康保險卡各1 張及影像光碟片1
    片，係同案被告鄭以徽與李國方等所有供犯本案之罪所用之
    物；扣案如附表十四編號7 所示之行動電話，係同案被告李
    國方交付與同案被告鄭以徽，作為本案聯絡之工具，業經同
    案被告鄭以徽於警詢、偵查中及本院審理中供述無訛（見偵
    字第6138號卷第8 頁、第35頁；本院卷(五)第101 頁背面至第
    102 頁），均應依刑法第38條第1 項第2 款規定，及共犯責
    任共同原則，於被告林維揚所為犯行項下，予以宣告沒收之
    （因偽造之國民身分證既經諭知沒收，其上偽造之「內政部
    印」公印文，爰不另依刑法第219 條之規定為沒收之諭知）
    。
５、扣案附表十五編號1 及2 所示之偽造「胡純鳳」國民身分證
    、變造「胡純鳳」全民健康保險卡各1 張，係同案被告何思
    葦與李國方等所有供犯本案之罪所用之物，應均依刑法第38
    條第1 項第2 款規定宣告沒收之，及共犯責任共同原則，於
    被告林維揚所為犯行項下，予以宣告沒收之（因偽造之國民
    身分證既經諭知沒收，其上偽造之「內政部印」公印文，爰
    不另依刑法第219 條之規定為沒收之諭知）。
６、偽造之「黃向豪」、「何嘉豪」、「鄭清安」、「龔百陽」
    、「陳昭德」、「林彤恩」、「胡純鳳」之印章，雖未扣案
    ，惟不能證明業已滅失，仍應依刑法第219 條之規定，及共
    犯責任共同原則，分別於被告林維揚所為犯行項下，予以宣
    告沒收之。
７、如附表一編號1 至8 所示開戶文件之私文書，雖業經同案被
    告蔡吉銘、陳新火、鄭以徽、何思葦持以行使交付銀行收執
    ，已非屬被告蔡吉銘、陳新火、鄭以徽、何思葦所有之物，
    非應義務沒收之物，惟上開文件上偽造如附表一編號1 所示
    之「黃向豪」印文1 枚；編號2 所示之「何嘉豪」署押共3
    枚、印文共9 枚；編號3 所示之「鄭清安」署押共2 枚、印
    文共2 枚；編號4 所示之「龔百陽」署押共3 枚、印文共7
    枚；編號5 所示之「陳昭德」署押共2 枚、印文共2 枚；編
    號6 所示之「陳昭德」署押共2 枚、印文共7 枚；編號7 所
    示之「林彤恩」署押共2 枚、印文共2 枚；編號8 所示之「
    胡純鳳」署押1 枚、印文共2 枚，不問屬於犯人與否，均應
    依刑法第219 條之規定，及共犯責任共同原則，分別於被告
    林維揚所為犯行項下，予以宣告沒收之。
８、扣案如附表十四編號1 至3 所示之行動電話，為同案被告李
    國方所有，並曾以之作為本案聯絡之工具，業經同案被告李
    國方於警詢中供述明確（見偵字第6150號卷第9 頁）；扣案
    如附表十四編號12至14所示之物，為同案被告李國方所有，
    並以之作為本案供本件犯罪或預備犯罪所用之物（見偵字第
    6150號卷第9 頁至第10頁；見本院卷(三)第206 頁至背面）；
    扣案如附表十六編號1 至7 所示之物、附表十七編號1 至2
    所示之物，為同案被告林和宏所有，並以之作為本案供本件
    犯罪或預備犯罪所用之物，業經同案被告林和宏、李國方及
    石淑真分別於警詢、偵查中及本院審理時供述明確（偵字第
    338 號卷第5 頁背面、第107 頁至背面；偵字第6150號卷第
    149 頁、第152 頁至第153 頁；見本院卷(五)第230 頁至背面
    、第247 頁至背面），爰均依刑法第38條第1 項第2 款之規
    定，及共犯責任共同之原則，分別於被告林維揚所為犯行項
    下，予以宣告沒收之
９、至於扣案如附表十四編號15至19、附表十五編號3 至4 、附
    表十六編號8 至20、附表十九編號1 至4 、附表二十編號1
    至4 、附表二十一編號1 至3 及附表二十二編號1 所示之物
    ，非有證據得認確係供本件犯罪所用或本件犯罪所得之物品
    ，不另宣告沒收此，併此敘明。
四、不另為無罪諭知部分：
(一)、
１、公訴意旨略以：被告林維揚另涉有附表四（即起訴書犯罪事
    實欄三、前段詐騙林佛部分）及五（即起訴書附表四編號1
    、2 、4 所示之犯行）之犯行，因認被告林維揚均係犯刑法
    第158 條第1 項之僭行公務員職權、第216 條之行使第211
    條偽造公文書、第218 條第1 項偽造公印文、第216 條之行
    使第212 條偽造特種文書、第339 條第1 項之詐欺取財、第
    339 條第3 項、第1 項之詐欺取財未遂等罪嫌等語（經到庭
    執行職務之檢察官主張；被告林維揚有為起訴書犯罪事實貳
    、三所載之犯行〈即附表四，即詐騙林佛之犯行；附表五，
    即起訴書附表四編號1 至4 所示之犯行〉），惟係在密集期
    間內以相同之方式持續進行，未曾間斷，即具有反覆、延續
    實行之特徵，從而依前揭說明，仍應評價認係包括一罪之集
    合犯，是就被告林維揚如起訴書詐騙林佛之犯行與附表五所
    載之犯行，請論以一罪〈見臺灣雲林地方法院檢察署檢察官
    於99年4 月19日補充理由書所載〉〈見本院卷(四)第180 頁〉
    ，迄本院於100 年5 月3 日本院審理時均未變更〈見本院卷
    (六)第197 頁〉，基於檢察一體，本院認檢察官於本案係主張
    被告林維揚所犯上開案件為集合犯，係一罪關係）。
２、按犯罪事實應依證據認定之，無證據不得認定犯罪事實；又
    不能證明被告犯罪者，應諭知無罪之判決，刑事訴訟法第15
    4 條第2 項、第301 條第1 項分別定有明文；而認定犯罪事
    實所憑之證據，雖不以直接證據為限，間接證據亦包括在內
    ；然而無論直接或間接證據，其為訴訟上之證明，須於通常
    一般之人均不致有所懷疑，而得確信其為真實之程度者，始
    得據為有罪之認定，倘其證明尚未達到此一程度，而有合理
    之懷疑存在時，基於無罪推定之原則，即應為無罪之判決（
    最高法院76年臺上字第4976號判例參照）。另按被告之自白
    不得作為有罪判決之唯一證據，仍應調查其他必要之證據，
    以察其是否與事實相符，刑事訴訟法第156 條第1 、2 項定
    有明文，其立法目的乃欲以補強證據擔保自白之真實性，亦
    即以補強證據之存在，藉之限制自白在證據上之價值，而所
    謂補強證據，則指除該自白本身外，其他足資證明自白之犯
    罪事實確具有相當程度真實性之證據而言；雖其所補強者，
    非以事實之全部為必要，但亦須因補強證據與自白之相互利
    用，而足使犯罪事實獲得確信者，始足當之（最高法院74年
    臺覆字第10號判例參照）。又被告並無自證無罪之義務，此
    乃無罪推定之原則，刑事訴訟法第161 條第1 項規定：檢察
    官就被告犯罪事實，應負舉證責任，並指出證明之方法。故
    檢察官對於起訴之犯罪事實，應負提出證據及說服之實質舉
    證責任。倘其所提出之證據，不足為被告有罪之積極證明，
    或其指出證明之方法，無從說服法院以形成被告有罪之心證
    ，基於無罪推定之原則，自應為被告無罪判決之諭知，亦有
    最高法院92年臺上字第128 號判例可參。再者，「刑事訴訟
    法第156 條第2 項規定：被告或共犯之自白，不得作為有罪
    判決之唯一證據，仍應調查其他必要之證據，以察其是否與
    事實相符。立法旨意乃在防範被告或共犯自白之虛擬致與真
    實不符，故對自白在證據上之價值加以限制，明定須藉補強
    證據以擔保其真實性。所謂補強證據，係指除該自白本身之
    外，其他足以證明該自白之犯罪事實確具有相當程度真實性
    之證據而言，雖所補強者，非以事實之全部為必要，但亦須
    因補強證據之質量，與自白之相互利用，足使犯罪事實獲得
    確信者，始足當之。共犯之自白，性質上仍屬被告之自白，
    縱先後所述內容一致，或經轉換為證人而具結陳述，仍屬不
    利己之陳述範疇，究非自白以外之其他必要證據，自不足作
    為證明其所自白犯罪事實之補強證據。」有最高法院96年度
    臺上字第5251號、96年度臺上字第1041號判決意旨可參。以
    上均屬「無罪推定」、「有疑唯利被告」原則。再按「刑法
    第339 條第1 項詐欺罪之成立，以意圖為自己或第三人不法
    所有，以詐術使人將本人或第三人之物交付為要件。」，亦
    有最高法院60年臺上字第2159號、46年臺上字第260 號判例
    意旨亦可參。
３、附表四部分（即起訴書犯罪事實貳、三前段所載之犯行）查
    同案被告蘇畇嘉於99年1 月25日警詢中供稱：「阿一」、「
    小一」，於98年9 月初加入的，負責的是持假證件辦帳戶、
    冒充檢察官去跟被害人拿錢等語（見偵字6155號卷第171 頁
    ）；於99年1 月25日偵查中供稱：綽號「阿一」的林維揚一
    開始在9 、10月進來，是持假證件到銀行開戶，過1 、2 個
    禮拜，因為開戶需要的假證件不夠用，所以，「老闆」叫他
    持假的檢察官證件去跟被害人拿錢等語（見偵字第1655號卷
    第180 頁），足認被告林維揚於98年9 月間某日加入，而如
    附表四所示之犯行，其犯罪時間在98年7 月22日所為，係在
    被告林維揚加入同案被告李國方犯罪集團前，此外，復無其
    他具體證據足認被告林維揚於為本案發時有參與犯罪之情形
    ，自不得逕認被告有該部分之犯行，依法應為被告林維揚無
    罪判決之諭知，惟公訴意旨認此部分與上開有罪部分有集合
    犯之一罪關係，故不另為無罪之諭知，附此敘明。
４、附表五部分（即起訴書附表四編號1 、2 、4 所示之犯行）
(1)、公訴人認同案被告李國方與蘇畇嘉涉犯上開犯行，無非以被
    告林維揚及同案被告李國方、蘇畇嘉之自白及另如附表五證
    據欄所示之通訊監察錄音譯文等為其主要論據。惟查，遍查
    全卷，從警詢、偵查及本院審理過程中，公訴人並未提出被
    害人該部分之指述或被害人遭詐騙致受騙之相關資料，且因
    被害人不願報案製作筆錄，故無警詢筆錄可參等情，亦經公
    訴人於99年3 月15日補充理由書中予以敘明（見本院卷(四)第
    176 頁背面），從而，既無相關被害人之指述為據，自無從
    確認被害人被詐騙之情節、確切之時間、金額，則被害人遭
    詐騙之情事，顯有未明，尚難認此部分有被害人存在，則被
    告林維揚是否構成詐欺取財罪，自非無疑，且公訴人於偵查
    中及本院審理中並未明確提出被害人之年籍資料以供本院查
    證，而刑法第339 條第1 項詐欺之成立，須以意圖為自己或
    第三人不法之所有，而以詐術使人將本人或第三人之物交付
    為其成立要件，所謂以詐術使人交付，必須被詐欺人因其詐
    術而陷於錯誤，而公訴人迄今仍未就究係何人被害查明，以
    為本案之佐證，因此，本案自無所謂有被害人陷於錯誤之情
    形存在，與詐欺罪之構成要件有間，自難在無被害人陷於錯
    誤之情形，而遽入被告林維揚詐欺罪嫌。
(2)、至於，檢察官以如附表五證據欄所示之通訊監察錄音譯文為
    其證據。然該通訊監察作業報告表所載充其量僅能認定被告
    林維揚與對方之通話之事實而已，對於被告林維揚及同案被
    告李國方、蘇畇嘉犯罪之正確時間、地點、被害對象、詐欺
    方式、詐騙金額，更無法由上開譯文本內獲得清楚而確定之
    證明，至於是否有被害人受騙，則無從查明。此外，檢察官
    以如附表五證據欄所示之被告林維揚及同案被告李國方、蘇
    畇嘉之供述為其證據，但查，上開證據均為被告及共同被告
    之供述，參諸前述關於自白證明力之說明，自須有積極之補
    強證據相佐，始可以之作為不利被告林維揚之認定，尚難單
    憑被告林維揚及同案被告李國方、蘇畇嘉之供述，在無其他
    證據足以佐證之情形下，遽認被告林維揚確有公訴人指涉之
    犯行。再由起訴書附表四編號1 、2 、4 所示均載明「真實
    姓名年籍待查之被害人」，並無法確認附表五所示是否有被
    害人存在，依「罪證有疑，利於被告」之原則，自應就有利
    於被告林維揚之認定。而本院亦查無其他任何補強證據足以
    證明被告林維揚、同案被告李國方、蘇畇嘉之上開自白為真
    實，依照前開說明，自不得僅以被告林維揚、同案被告李國
    方、蘇畇嘉之自白，即遽為被告林維揚有罪之認定，既不能
    證明被告林維揚有罪，依法應為被告林維揚無罪判決之諭知
    ，惟公訴意旨認此部分與上開有罪部分有集合犯之一罪關係
    ，故不另為無罪之諭知，附此敘明。
(二)、
１、公訴意旨另略以：被告林維揚另有參與如附表六至九所示犯
    行，因認被告林維揚分別均係犯刑法第218 條第1 項之偽造
    公印文、第216 條、第212 條之行使偽造特種文書、戶籍法
    第75條第2 項之行使偽造國民身分證、刑法第339 條第1 項
    之詐欺取財等罪嫌等語（經到庭執行職務之檢察官主張；被
    告等先後多次偽造證件，冒名開戶、詐騙之行為，具有反覆
    、延續實行之特徵，應評價認係包括一罪之集合犯，請論以
    一罪〈見臺灣雲林地方法院檢察署檢察官於99年4 月19日補
    充理由書所載〉〈見本院卷(四)第180 頁〉，迄本院於100 年
    5 月3 日本院審理時均未變更〈見本院卷(六)第197 頁〉，基
    於檢察一體，本院認檢察官於本案係主張被告等所犯上開案
    件為集合犯，係一罪關係）。
２、按犯罪是否已經起訴，而為法院應予審判之事項，應以起訴
    書事實欄記載之犯罪事實為準，若起訴書犯罪事實欄內，對
    此項行為已予以記載，即為法院應予審判之對象。查公訴意
    旨於犯罪事實欄四、載明同案被告李國方復為穩定提供金融
    機構帳戶來源，於98年7 、8 月間之某日起至查獲日止，組
    成偽造證件再冒名申請金融帳戶之集團，以供其所合作之姓
    名年籍不詳之詐騙集團成員施行詐騙時，匯入詐騙款項所用
    ，成員至少有：陳光佑、蘇畇嘉、林維揚、鄭以徽、何思葦
    、蔡吉銘、陳新火、林和宏、石淑真、許家旗及真實姓名年
    籍不詳綽號「阿兄」之男子等人，並由同案被告李國方承租
    位於臺中市○○路某處房屋作為聯絡據點，由同案被告林和
    宏承租位於臺中市○○路○段15號12樓之9 房屋置放偽造證
    件之機具、材料，渠等均基於共同意圖為自己不法之所有，
    並意圖供冒用身分、共同基於偽造國民身分證、特種文書及
    印章並持以行使偽造特種文書、行使偽造私文書及詐欺取財
    之共同犯意聯絡，而為分工（見起訴書第6 頁倒數第6 行至
    第7 頁第9 行），因此，起訴事實欄四、1.、2.、3.所載之
    犯罪事實，即為本院應予審判之對象。
３、按共同正犯之所以應對其他共同正犯所實施之行為負其全部
    責任者，以就其行為有犯意聯絡為限，若他犯所實施之行為
    超出共同犯意之外、或為其所難預見者，自應僅就其所知之
    程度令負責任，未可因其有共同正犯之關係而就全部犯罪結
    果一概負責（最高法院95年度臺上字第719 號判決意旨參照
    ）。被告林維揚有參與如附表一至三所示之部分犯行，已如
    前述。因此，被告林維揚所為帶人前往銀行設立帳戶及擔任
    車手，固不待言，而查被告林維揚於98年12月17日11時許，
    駕駛車牌號碼9309-PS 號自小客車搭載李國方及鄭以徽，在
    國道高速公路斗南收費站被員警查獲，業如前述，而如附表
    六編號1 所示鄭如玲於98年12月17日15時16分許匯款400,00
    0 元至同案被告鄭以徽冒用林彤恩名義申設之星展商業銀行
    帳戶內；如附表六編號2 所示被害人李麗萍係於98年12月30
    日14時28分，匯款190,000 元至同案被告陳新火冒用陳昭德
    名義申設之臺中商業銀行帳戶內；如附表六編號3 所示之被
    害人薛雨青，於98年12月31日11時許，匯款800,221 元至同
    案被告陳新火冒用陳昭德名義申設之三信商業銀行帳戶內；
    如附表六編號4 所示之被害人蘇昱蓁於99年1 月14日15時2
    分，匯款261,000 元至同案被告何思葦冒用胡純鳳名義申設
    之合作金庫商業銀行帳戶內，業經被害人鄭如玲、李麗萍、
    薛雨青及蘇昱蓁分別於警詢中證述明確（見偵字第6138號卷
    第87頁、第92頁、偵字第627 號卷第13頁、第66頁），則附
    表六編號1 至4 所示被害人鄭如玲、李麗萍、薛雨青、蘇昱
    蓁匯入上開帳戶之時間，均在被告林維揚為員警查獲之後，
    此外，復無其他具體證據足認被告林維揚於為警查獲後仍有
    繼續參與犯罪之情形，自不得逕認被告林維揚有附表六編號
    1 至4 所示被害人鄭如玲、李麗萍、薛雨青、蘇昱蓁之犯行
    。另外，附表七所示之犯行，公訴人認被告林維揚涉犯如附
    表七所示之犯行，無非以同案被告蘇畇嘉之供述及通訊監察
    錄音譯文等為其主要論據。然附表七所示之犯行究係由何人
    前往附表七所示之銀行開戶，依卷內資料，無從得知，則附
    表七所示之銀行開戶是否確係由同案被告李國方指示他人持
    偽造、變造之證件假冒他人而向銀行申設帳戶，自非無疑。
    至於，同案被告蘇畇嘉之供述及通訊監察錄音譯文，然此僅
    能證明林景星所持用門號0000000000號行動電話分別於98年
    10月13日11時0 分55秒、11時7 分33秒傳簡訊關於黃熙林之
    臺北富邦銀行帳戶、陳忠和之華南銀行帳戶於被告蘇畇嘉所
    持用門號0000000000號行動電話之事實，則上開黃熙林富邦
    銀行帳戶、陳忠和華南銀行帳戶究係由同案被告李國方指示
    指示他人持偽造、變造之證件假冒他人而向銀行申設帳戶，
    顯有疑義，亦無法據以推論係由同案被告李國方指示他人持
    偽造、變造之證件假冒他人而向銀行申設帳戶，此外，復查
    無其他積極證據足資認定被告林維揚涉有公訴意旨所指之附
    表七所示之犯行。至於，如附表八及九之犯行，實非被告林
    維揚所得預見，若將之容於犯意聯絡範圍內，顯有過度擴張
    犯意聯絡範圍概念之嫌，恐懸傷於人民之權利，檢察官並未
    提出任何證據證明被告林維揚有參與該部分之犯行。此外，
    復查無其他積極證據足資認定被告林維揚涉有公訴意旨所指
    之上開犯行，既不能證明被告林維揚此部分之犯罪，參諸前
    開說明，原應為被告林維揚無罪之諭知，惟公訴意旨認此部
    分與上開有罪部分有集合犯之一罪關係，故不另為無罪之諭
    知，附此敘明。
五、公訴檢察官於99年3 月15日補充理由書主張：被告林維揚另
    有參與如附表十至十三所示之犯行等語（見本院卷(四)第175
    頁至第176 頁）。按犯罪事實是否已起訴，應以檢察官起訴
    書犯罪事實欄之記載為準，茍起訴書犯罪事實欄未記載之犯
    罪事實，不得認為已起訴，除與起訴論罪部分有單純一罪或
    裁判上一罪之關係，為起訴效力所及，應併予審判者外，未
    經起訴之犯罪事實不得予以審判（參照最高法院93年度臺上
    字第1192號判決意旨）。查起訴書就被告林維揚另有參與如
    附表十至十三所示之犯行之事實則未記載之，而係檢察官於
    本院審理時以上開補充理由書補充增列此部分事實，惟其此
    項補充增列此部分事實，旨在促進法院注意被告尚有涉犯與
    起訴效力所及之上開論罪科刑部分之犯罪事實擴張，尚不生
    刑事訴訟法第265 條之「追加起訴」問題，且與有罪部分並
    無事實上或法律上之一罪關係，準此，此部分事實顯未經起
    訴，法院對此未起訴之犯罪事實即不得加以審判，併此敘明
    。
據上論斷，應依刑事訴訟法第273 條之1 第1 項、第299 條第1
項前段，戶籍法第75條第2 項、第1 項，刑法第11條前段、第28
條、第158 條第1 項、第216 條、第210 條、第212 條、第218
條第1 項、第339 條第1 項、第55條、第51條第5 款、第219 條
、第38條第1 項第2 款，刑法施行法第1 條之1 ，判決如主文。
本案經檢察官陳宜君到庭執行職務。
中    華    民    國   100    年    7     月    5     日
                  刑事第二庭  法  官  文昌
以上正本證明與原本無異。
如不服本判決應於收受判決後10日內向本院提出上訴書狀，並應
敘述具體理由；其未敘述上訴理由者，應於上訴期間屆滿後20日
內向本院補提理由書（均須按他造當事人之人數附繕本）。「切
勿逕送上級法院」。
                              書記官  張簡純靜
中    華    民    國    10    年    7     月    5     日
附錄本案論罪科刑法條全文：
中華民國刑法第158 條第1 項：
冒充公務員而行使其職權者，處3 年以下有期徒刑、拘役或5 百
元以下罰金。
中華民國刑法第210 條：
偽造、變造私文書，足以生損害於公眾或他人者，處5 年以下有
期徒刑。
中華民國刑法第212 條：
偽造、變造護照、旅券、免許證、特許證及關於品行、能力服務
或其他相類之證書、介紹書，足以生損害於公眾或他人者，處1
年以下有期徒刑、拘役或3 百元以下罰金。
中華民國刑法第216 條：
行使第210 條至第215 條之文書者，依偽造、變造文書或登載不
實事項或使登載不實事項之規定處斷。
中華民國刑法第218 條：
偽造公印或公印文者，處5 年以下有期徒刑。
盜用公印或公印文足以生損害於公眾或他人者，亦同。
中華民國刑法第339 條：
意圖為自己或第三人不法之所有，以詐術使人將本人或第三人之
物交付者，處5 年以下有期徒刑、拘役或科或併科1 千元以下罰
金。
以前項方法得財產上不法之利益或使第三人得之者，亦同。
前二項之未遂犯罰之。
戶籍法第75條：
意圖供冒用身份使用，而偽造、變造國民身份證，足以生損害於
公眾或他人者，處五年以下有期徒刑、拘役或科或併科新臺幣五
十萬元以下罰金。
行使前項偽造、變造之國民身份證者，亦同。
將國民身份證交付他人，以供冒名使用，或冒用身份而使用他人
交付或遺失之國民身份證，足以生損害於公眾或他人者，處三年
以下有期徒刑、拘役或科或併科新臺幣三十萬元以下罰金。
附表一：
┌─┬─┬─┬──┬───┬──┬───────┬───┬──────┬───────┐
│編│被│被│申辦│帳號  │申辦│證據          │備註  │偽造、變造之│所犯罪名及處罰│
│  │  │害│地點│      │時間│              │      │物          │              │
│號│告│人│    │      │    │              │      │            │              │
├─┼─┼─┼──┼───┼──┼───────┼───┼──────┼───────┤
│1 │蔡│黃│臺北│臺北富│98年│(1)被害人黃向豪│起訴書│(1)偽造之「黃│林維揚共同犯行│
│〈│吉│向│縣永│邦商業│10月│  之指訴（雲檢│犯罪事│  向豪」印章│使偽造私文書罪│
│即│銘│豪│和市│銀行股│26日│  99偵字第23號│實四1.│  1 枚      │，處有期徒刑伍│
│起│  │  │保生│份有限│    │  卷第60頁至第│、起訴│(2)偽造之「黃│月，如左列之物│
│訴│  │  │路3 │公司保│    │  65頁）。    │書附表│  向豪」國民│、附表十四編號│
│書│  │  │號  │生分行│    │(2)98年11月17日│五編號│  身分證1 張│1 至3 、12至14│
│附│  │  │    │738- 1│    │  （98）北富銀│六帳戶│(3)變造之「黃│附表十六編號1 │
│表│  │  │    │68-276│    │  保字第64號函│      │  向豪」全民│至7 、附表十七│
│五│  │  │    │043號 │    │  暨所附基本資│      │  健康保險卡│編號1 至2 及附│
│編│  │  │    │      │    │  料表、開戶時│      │  1 張      │表十八編號1 所│
│號│  │  │    │      │    │  之監視器畫面│      │(4)基本資料表│示之物，均沒收│
│六│  │  │    │      │    │  、偽造之國民│      │  上「黃向豪│。            │
│〉│  │  │    │      │    │  身分證影本、│      │  」印文1 枚│              │
│  │  │  │    │      │    │  對帳單（雲檢│      │            │              │
│  │  │  │    │      │    │  99偵字第23號│      │            │              │
│  │  │  │    │      │    │  卷第23頁至第│      │            │              │
│  │  │  │    │      │    │  28頁）。    │      │            │              │
├─┼─┼─┼──┼───┼──┼───────┼───┼──────┼───────┤
│2 │蔡│何│臺北│陽信商│98年│(1)98年11月24日│起訴書│(1)偽造之「何│林維揚共同犯行│
│〈│吉│嘉│市文│業銀行│10月│  陽信木柵字第│犯罪事│  嘉豪」印章│使偽造私文書罪│
│即│銘│豪│山區│木柵分│26日│  980048號函暨│實四1.│  1 枚      │，處有期徒刑伍│
│起│  │  │木柵│行017-│    │  所附存摺存款│、起訴│(2)偽造之「何│月，如左列之物│
│訴│  │  │路三│010-10│    │  印鑑卡、申請│書附表│  嘉豪」國民│、附表十四編號│
│書│  │  │段96│4785號│    │  書、偽造之國│五編號│  身分證1 張│1 至3 、12至14│
│附│  │  │號  │      │    │  民身分證影本│五帳戶│(3)變造之「何│附表十六編號1 │
│表│  │  │    │      │    │  、變造之全民│      │  嘉豪」全民│至7 、附表十七│
│五│  │  │    │      │    │  健康保險卡影│      │  健康保險卡│編號1 至2 及附│
│編│  │  │    │      │    │  本（雲檢99偵│      │  1 張      │表十八編號1 所│
│號│  │  │    │      │    │  字第23號卷第│      │(3)申請書上「│示之物，均沒收│
│五│  │  │    │      │    │  87頁第89頁）│      │  何嘉豪」署│。            │
│〉│  │  │    │      │    │  。          │      │  押2 枚、印│              │
│  │  │  │    │      │    │              │      │  文2 枚    │              │
│  │  │  │    │      │    │              │      │(4)存摺存款印│              │
│  │  │  │    │      │    │              │      │  鑑卡上「何│              │
│  │  │  │    │      │    │              │      │  嘉豪」署押│              │
│  │  │  │    │      │    │              │      │  1 枚、印文│              │
│  │  │  │    │      │    │              │      │  7 枚      │              │
├─┼─┼─┼──┼───┼──┼───────┼───┼──────┼───────┤
│3 │陳│鄭│臺南│第一商│98年│(1)98年11月17日│起訴書│(1)偽造之「鄭│林維揚共同犯行│
│〈│新│清│縣佳│業銀行│10月│  一佳里字第00│犯罪事│  清安」印章│使偽造私文書罪│
│即│火│安│里鎮│佳里分│27日│  206 號函暨所│實四1.│  1 枚      │，處有期徒刑伍│
│起│  │  │文化│行624-│    │  附各類存款開│、起訴│(2)偽造之「鄭│月，如左列之物│
│訴│  │  │路  │-504-6│    │  戶暨互往來業│書附表│  清安」國民│、附表十四編號│
│書│  │  │225 │1660號│    │  務項目申請書│五編號│  身分證1 張│1至3、10、12至│
│附│  │  │號  │      │    │  、未登摺帳項│三帳戶│(3)變造之「鄭│14、附表十六編│
│表│  │  │    │      │    │  查詢清單、偽│      │  清安」全民│號1 至7 、附表│
│五│  │  │    │      │    │  造之國民身分│      │  健康保險卡│十七編號1 至2 │
│編│  │  │    │      │    │  證影本（雲檢│      │  1 張      │及附表二十編號│
│號│  │  │    │      │    │  99偵字第627 │      │(4)各類存款開│5 所示之物，  │
│三│  │  │    │      │    │  號卷第37頁至│      │  戶暨往來業│均沒收。      │
│〉│  │  │    │      │    │  第39頁）。  │      │  務項目申請│              │
│  │  │  │    │      │    │              │      │  書上「鄭清│              │
│  │  │  │    │      │    │              │      │  安」署押2 │              │
│  │  │  │    │      │    │              │      │  枚、印文2 │              │
│  │  │  │    │      │    │              │      │  枚        │              │
├─┼─┼─┼──┼───┼──┼───────┼───┼──────┼───────┤
│4 │陳│龔│臺南│第一商│98年│(1)98年11月 4日│起訴書│(1)偽造之「龔│林維揚共同犯行│
│〈│新│百│市夏│業銀行│10月│  一金城字第00│犯罪事│  百陽」印章│使偽造私文書罪│
│即│火│陽│林路│金城分│27日│  309 號函暨所│實四1.│  1 枚      │，處有期徒刑伍│
│起│  │  │105 │行607-│    │  附各類存款開│、起訴│(2)偽造之「龔│月，如左列之物│
│訴│  │  │號  │680424│    │  戶暨往來業務│書附表│  百陽」國民│、附表十四編號│
│書│  │  │    │56號  │    │  項目申請書、│五編號│  身分證1 張│1 至3 、10、12│
│附│  │  │    │      │    │  未登摺帳項查│四帳戶│(3)變造之「龔│至14、附表十六│
│表│  │  │    │      │    │  詢清單、存戶│      │  百陽」全民│編號1 至7 、附│
│五│  │  │    │      │    │  餘額留存設定│      │  健康保險卡│表十七編號1 至│
│編│  │  │    │      │    │  及解除登錄單│      │  1 張      │2 及附表二十編│
│號│  │  │    │      │    │  、印鑑卡、證│      │(4)各類存款開│號5 所示之物，│
│四│  │  │    │      │    │  明文件、偽造│      │  戶暨往來業│均沒收。      │
│〉│  │  │    │      │    │  之國民身分證│      │  務項目申請│              │
│  │  │  │    │      │    │  影本（雲檢99│      │  書上「龔百│              │
│  │  │  │    │      │    │  偵字第627號 │      │  陽」署押2 │              │
│  │  │  │    │      │    │  卷第44頁至第│      │  枚、印文5 │              │
│  │  │  │    │      │    │  53頁）。    │      │  枚        │              │
│  │  │  │    │      │    │              │      │(5)印鑑卡「龔│              │
│  │  │  │    │      │    │              │      │  百陽」署押│              │
│  │  │  │    │      │    │              │      │  1 枚、印文│              │
│  │  │  │    │      │    │              │      │  2 枚      │              │
├─┼─┼─┼──┼───┼──┼───────┼───┼──────┼───────┤
│5 │陳│陳│臺中│臺中商│98年│(1)被害人陳昭德│起訴書│(1)偽造之「陳│林維揚共同犯行│
│〈│新│昭│縣豐│業銀行│11月│  之指訴（雲檢│犯罪事│  昭德」印章│使偽造私文書罪│
│即│火│德│原市│南豐原│26日│  99偵字第434 │實四1.│  1 枚      │，處有期徒刑伍│
│起│  │  │中山│分行05│    │  號卷第14頁至│、起訴│(2)偽造之「陳│月，如左列之物│
│訴│  │  │路23│3-0492│    │  第15頁）。  │書附表│  昭德」國民│、附表十四編號│
│書│  │  │2 號│210597│    │(2)99年2 月4 日│五編號│  身分證1 張│1 至3 、10、12│
│附│  │  │    │93號  │    │  中南豐字第09│十帳戶│  （即扣案如│至14、附表十六│
│表│  │  │    │      │    │  000000000 號│      │  附表十四編│編號1 至7 、附│
│五│  │  │    │      │    │  函暨所附申請│      │  號8 所示之│表十七編號1 至│
│編│  │  │    │      │    │  書、交易明細│      │  物）      │2 及附表二十編│
│號│  │  │    │      │    │  、偽造之身分│      │(3)變造之「陳│號5 所示之物，│
│十│  │  │    │      │    │  證影本、變造│      │  昭德」全民│均沒收。      │
│〉│  │  │    │      │    │  之全民健康保│      │  健康保險卡│              │
│  │  │  │    │      │    │  險卡影本（雲│      │  1 張（即扣│              │
│  │  │  │    │      │    │  檢99偵字第62│      │  案如附表十│              │
│  │  │  │    │      │    │  7 號卷第70頁│      │  四編號9 所│              │
│  │  │  │    │      │    │  至第73頁）。│      │  示之物）  │              │
│  │  │  │    │      │    │              │      │(4)申請書上「│              │
│  │  │  │    │      │    │              │      │  陳昭德」署│              │
│  │  │  │    │      │    │              │      │  押2 枚、印│              │
│  │  │  │    │      │    │              │      │  文2 枚    │              │
├─┼─┼─┼──┼───┼──┼───────┼───┼──────┼───────┤
│6 │陳│陳│臺中│三信商│98年│(1)被害人陳昭德│起訴書│(1)偽造之「陳│林維揚共同犯行│
│〈│新│昭│縣豐│業銀行│12月│  之指訴（雲檢│犯罪事│  昭德」印章│使偽造私文書罪│
│即│火│德│原市│中山分│7 日│  99偵字第434 │實四1.│  1 枚      │，處有期徒刑伍│
│起│  │  │大明│行147-│    │  號卷第14頁至│、起訴│(2)偽造之「陳│月，如左列之物│
│訴│  │  │路9 │-26300│    │  第15頁）。  │書附表│  昭德」國民│、附表十四編號│
│書│  │  │號  │82605 │    │(2)99年1 月29三│五編號│  身分證1 張│1 至3 、10、12│
│附│  │  │    │號    │    │  信銀管字第09│九帳戶│  （即扣案如│至14、附表十六│
│表│  │  │    │      │    │  900353號函暨│      │  附表十四編│編號1 至7 、附│
│五│  │  │    │      │    │  所附客戶基本│      │  號8所示之 │表十七編號1 至│
│編│  │  │    │      │    │  資料、活期性│      │  物）      │2 及附表二十編│
│號│  │  │    │      │    │  存款明細分類│      │(3)變造之「陳│號5 所示之物，│
│九│  │  │    │      │    │  帳查詢、業務│      │  昭德」全民│均沒收。      │
│〉│  │  │    │      │    │  申辦明細表、│      │  健康保險卡│              │
│  │  │  │    │      │    │  偽造之國民身│      │  1 張（即扣│              │
│  │  │  │    │      │    │  分證影本、變│      │  案如附表十│              │
│  │  │  │    │      │    │  造之健康保險│      │  四編號9所 │              │
│  │  │  │    │      │    │  卡影本（雲檢│      │  示之物）  │              │
│  │  │  │    │      │    │  99偵字第627 │      │(4)存款業務總│              │
│  │  │  │    │      │    │  號卷第5 頁至│      │  約定書上「│              │
│  │  │  │    │      │    │  第9 頁）。  │      │  陳昭德」署│              │
│  │  │  │    │      │    │(3)99年10月12三│      │  押2 枚、印│              │
│  │  │  │    │      │    │  信銀管字第09│      │  文7 枚    │              │
│  │  │  │    │      │    │  903762號函暨│      │            │              │
│  │  │  │    │      │    │  所附存款業務│      │            │              │
│  │  │  │    │      │    │  總約定書、客│      │            │              │
│  │  │  │    │      │    │  戶帳卡明細單│      │            │              │
│  │  │  │    │      │    │  、偽造之國民│      │            │              │
│  │  │  │    │      │    │  身分證影本、│      │            │              │
│  │  │  │    │      │    │  變造之全民健│      │            │              │
│  │  │  │    │      │    │  康保險卡影本│      │            │              │
│  │  │  │    │      │    │  （本院卷(三)第│      │            │              │
│  │  │  │    │      │    │  189 頁至第19│      │            │              │
│  │  │  │    │      │    │  2 頁）。    │      │            │              │
├─┼─┼─┼──┼───┼──┼───────┼───┼──────┼───────┤
│7 │鄭│林│高雄│星展銀│98年│(1)99年1 月20日│起訴書│(1)偽造之「林│林維揚共同犯行│
│〈│以│彤│市三│行高雄│11月│  （99）星展高│犯罪事│  彤恩」印章│使偽造私文書罪│
│即│徽│恩│民區│分行（│27日│  發字第3 號函│實四1.│  1 枚      │，處有期徒刑伍│
│起│  │  │九如│起訴書│    │  暨所附開戶申│、起訴│(2)偽造之「林│月，如左列之物│
│訴│  │  │二路│誤載為│    │  請書、帳戶相│書附表│  彤恩」國民│、附表十四編號│
│書│  │  │599 │鼓山分│    │  關服務申請書│五編號│  身分證1張 │1 至3 、6 、7 │
│附│  │  │號  │行】81│    │  、偽造之國民│七帳戶│  （即扣案如│12至14、附表十│
│表│  │  │    │0-0040│    │  身分證影本、│      │  附表十四編│六編號1 至7 及│
│五│  │  │    │043295│    │  變造之健保卡│      │  號4 所示之│附表十七編號1 │
│編│  │  │    │85號  │    │  影本（雲檢98│      │  物）      │至2 所示之物，│
│號│  │  │    │      │    │  偵字第6138號│      │(3)變造之「林│均沒收。      │
│七│  │  │    │      │    │  卷第55頁至第│      │  彤恩」全民│              │
│〉│  │  │    │      │    │  60頁）。    │      │  健康保險卡│              │
│  │  │  │    │      │    │              │      │  1 張（即扣│              │
│  │  │  │    │      │    │              │      │  案如附表十│              │
│  │  │  │    │      │    │              │      │  四編號5 所│              │
│  │  │  │    │      │    │              │      │  示之物）  │              │
│  │  │  │    │      │    │              │      │(4)開戶申請書│              │
│  │  │  │    │      │    │              │      │  上「林彤恩│              │
│  │  │  │    │      │    │              │      │  」署押1 枚│              │
│  │  │  │    │      │    │              │      │(5)帳戶相關服│              │
│  │  │  │    │      │    │              │      │  務申請書書│              │
│  │  │  │    │      │    │              │      │  上「林彤恩│              │
│  │  │  │    │      │    │              │      │  」署押1 枚│              │
│  │  │  │    │      │    │              │      │  、印文2 枚│              │
├─┼─┼─┼──┼───┼──┼───────┼───┼──────┼───────┤
│8 │何│胡│高雄│合作金│98年│(1)被害人胡純鳳│起訴書│(1)偽造之「胡│林維揚共同犯行│
│〈│思│純│市鼓│庫商業│12月│  之指訴（雲檢│犯罪事│  純鳳」印章│使偽造私文書罪│
│即│葦│鳳│山區│銀行鼓│15日│  98偵第6138號│實四1.│  1 枚      │，處有期徒刑伍│
│起│  │  │中華│山分行│（起│  第78頁至79  │、起訴│(2)偽造之「胡│月，如左列之物│
│訴│  │  │一路│006-34│訴書│  頁）（本院卷│書附表│  純鳳」國民│、附表十四編號│
│書│  │  │352 │658721│附表│  (四)第114 頁至│五編號│  身分證1 張│1 至3 、12至14│
│附│  │  │號  │31802 │誤載│  第116 頁）。│八帳戶│  （即扣案如│、附表十六編號│
│表│  │  │    │號    │為98│(2)99年1 月28日│      │  附表十五編│1 至7 及附表十│
│五│  │  │    │      │年12│  合金鼓山字第│      │  號1 所示之│七編號1 至2 所│
│編│  │  │    │      │月7 │  0000000000號│      │  物）      │示之物，均沒收│
│號│  │  │    │      │日）│  函暨所附金融│      │(3)變造之「胡│。            │
│八│  │  │    │      │    │  卡全部資料查│      │  純鳳」全民│              │
│〉│  │  │    │      │    │  詢單、客戶當│      │  健康保險卡│              │
│  │  │  │    │      │    │  月份交易資料│      │  1 張（即扣│              │
│  │  │  │    │      │    │  查詢單、存款│      │  案如附表十│              │
│  │  │  │    │      │    │  印鑑卡、偽造│      │  五編號2 所│              │
│  │  │  │    │      │    │  之國民身分證│      │  示之物）  │              │
│  │  │  │    │      │    │  影本（雲檢98│      │(4)存款印鑑卡│              │
│  │  │  │    │      │    │  偵字第6138號│      │「胡純鳳」署│              │
│  │  │  │    │      │    │  卷第81頁至第│      │  押1 枚、印│              │
│  │  │  │    │      │    │  85頁）      │      │  文2 枚    │              │
└─┴─┴─┴──┴───┴──┴───────┴───┴──────┴───────┘
附表二： （原起訴書附表四編號3）：
┌─┬─┬─────────────┬───────────────┐
│編│被│詐欺時間及手段            │所犯罪名及處罰                │
│號│害│                          │                              │
│  │人│                          │                              │
├─┼─┼─────────────┼───────────────┤
│1 │胡│如犯罪事實欄二、所載      │林維揚共同犯詐欺取財罪，處有期│
│  │亞│                          │徒刑拾月。                    │
│  │連│                          │                              │
└─┴─┴─────────────┴───────────────┘
附表三：
┌─┬─┬─────────────┬──────┬───────────┬────┬─────┐
│編│被│詐欺時間及手段            │付款日、詐得│證據名稱及其頁數      │偵查案號│所犯罪名及│
│號│害│                          │金額（新臺幣│                      │        │處罰      │
│  │人│                          │）及匯款帳戶│                      │        │          │
├─┼─┼─────────────┼──────┼───────────┼────┼─────┤
│1 │謝│詐欺集團成員於98年10月27日│98年10月27│1.謝宜珊之存款存入憑條│雲林地檢│林維揚共同│
│〈│宜│9 時許，撥打電話予被害人謝│  日、385,00│  2 紙（雲檢98偵字6155│98年度偵│犯詐欺取財│
│即│珊│宜珊，假冒雲林地檢署劉文凱│  0 元、臺北│  號卷第167 頁至第168 │字第6155│罪，處有期│
│起│  │書記官，佯稱被害人因涉嫌一│  富邦商業銀│  頁）。              │號      │徒刑拾壹月│
│訴│  │件詐欺案，須依其指示將帳戶│  行帳戶    │2.謝宜珊之反詐騙諮詢專│        │。        │
│書│  │內的存款全部領出云云，致被│98年10月27│  線紀錄表、受理刑事案│        │          │
│附│  │害人謝宜珊不知有詐而陷於錯│  日、146,00│  件報案三聯單（雲檢98│        │          │
│表│  │誤，於同日12時許，被害人自│  0 元、華南│  偵字6155號卷第57 頁 │        │          │
│五│  │其帳戶內提領出385,000 元，│  商業銀行帳│  、第60頁）。        │        │          │
│編│  │存入冒用黃熙林名義申設之臺│  戶        │3.冒用黃熙林名義所申設│        │          │
│號│  │北富邦商業銀行帳戶內，另於│            │  之臺北富邦商業銀行存│        │          │
│一│  │同日13時30分許，存入146,00│            │  摺存戶內容查詢及對帳│        │          │
│、│  │0 元於冒用陳忠和名義申設之│            │  單查詢各1 份（雲檢98│        │          │
│二│  │華南商業銀行帳戶內，且旋遭│            │  偵字6155號卷第156 頁│        │          │
│、│  │提領一空。                │            │  至第159 頁）。      │        │          │
│1.│  │                          │            │4.冒用陳忠和名義所申設│        │          │
│、│  │                          │            │  之華南商業銀行開戶資│        │          │
│2.│  │                          │            │  料及往來交易明細各1 │        │          │
│〉│  │                          │            │  份（雲檢98偵字6155號│        │          │
│  │  │                          │            │  卷第54頁至第55頁）。│        │          │
├─┼─┼─────────────┼──────┼───────────┼────┼─────┤
│2 │王│詐欺集團成員於98年10月30日│98年10月30日│1.王婷儀之反詐騙諮詢專│雲林地檢│林維揚共同│
│〈│婷│13時許，撥打電話予被害人王│、250,000 元│  線紀錄表、受理刑事案│99年度偵│犯詐欺取財│
│即│儀│婷儀，假冒檢察官佯稱被害人│、鄭清安第一│  件報案三聯單（雲檢99│字第627 │罪，處有期│
│起│  │因身分證遭人冒用，銀行帳戶│商業銀行帳戶│  偵字627 號卷第40頁、│號      │徒刑柒月。│
│訴│  │遭人頭洗錢犯罪，須依其指示│            │  第43頁）。          │        │          │
│書│  │將帳戶內的存款領出並匯至指│            │2.冒用鄭清安名義所申設│        │          │
│附│  │定帳戶云云，致被害人王婷儀│            │  之第一商業銀行開戶資│        │          │
│表│  │不知有詐而陷於錯誤，於同日│            │  料及往來交易明細各1 │        │          │
│五│  │13時41分許，以現金無摺臨櫃│            │  份（雲檢99偵字627 號│        │          │
│編│  │存款方式，存入250,000 元至│            │  卷第37頁至第39頁）。│        │          │
│號│  │同案被告陳新火冒用鄭清安名│            │                      │        │          │
│三│  │義申設之第一商業銀行帳戶內│            │                      │        │          │
│〉│  │，且旋遭提領一空。        │            │                      │        │          │
├─┼─┼─────────────┼──────┼───────────┼────┼─────┤
│3 │洪│詐欺集團成員於98年10月30日│98年10月30日│1.洪君融之反詐騙案件紀│雲林地檢│林維揚共同│
│〈│君│12時許，撥打電話予被害人洪│、400,000元 │  錄表、受理刑事案件報│99年度偵│犯詐欺取財│
│即│融│君融，假冒桃園縣警官，佯稱│、龔百陽第一│  案三聯單、受理詐騙帳│字第627 │罪，處有期│
│起│  │被害人之名字遭人拿去當人頭│商業銀行帳戶│  戶通報警示簡便格式表│號      │徒刑玖月。│
│訴│  │帳戶使用，須依其指示將銀行│            │  （雲檢99偵字627 號卷│        │          │
│書│  │定存轉入活存做一個信託帳戶│            │  第47頁反面至第48頁、│        │          │
│附│  │云云，致被害人洪君融不知有│            │  第54頁）。          │        │          │
│表│  │詐而陷於錯誤，於同日15時許│            │2.冒用龔百陽名義所申設│        │          │
│五│  │，匯款400,000 元至同案被告│            │  之第一商業銀行開戶資│        │          │
│編│  │陳新火冒用龔百陽名義申設之│            │  料及往來交易明細各1 │        │          │
│號│  │第一商業銀行帳戶內，且旋遭│            │  份（雲檢99偵字627 號│        │          │
│四│  │提領一空。                │            │  卷第44頁至第47頁、第│        │          │
│〉│  │                          │            │  49頁至第53頁）。    │        │          │
├─┼─┼─────────────┼──────┼───────────┼────┼─────┤
│4 │林│詐欺集團成員於98年11月4 日│98年11月4 日│1.林映均之反詐騙諮詢專│雲林地檢│林維揚共同│
│〈│映│9 時49分許，撥打電話予被害│、180,000 元│  線紀錄表、受理刑事案│99年度偵│犯詐欺取財│
│即│均│人林映均，假冒為警員及書記│、臺北富邦商│  件報案三聯單（雲檢99│字第23號│罪，處有期│
│起│  │官童榮太，佯稱破獲洗錢案，│業銀行帳戶  │  偵字23號卷第16頁、第│        │徒刑伍月。│
│訴│  │其中有2 個人頭帳戶是被害人│            │  17頁）。            │        │          │
│書│  │所有，因涉嫌詐欺、偽造文書│            │2.林映均之存摺存款存入│        │          │
│附│  │、人頭帳戶，須將存款提出並│            │  存根1 張（雲檢99偵字│        │          │
│表│  │匯至指定帳戶，以利檢警調查│            │  23號卷第69頁）。    │        │          │
│五│  │云云，致被害人林映均不知有│            │                      │        │          │
│編│  │詐而陷於錯誤，於同日13時許│            │                      │        │          │
│號│  │以無摺存款方式，存入180,00│            │                      │        │          │
│六│  │0 元至同案被告蔡吉銘冒用黃│            │                      │        │          │
│〉│  │向豪名義申設之台北富邦商業│            │                      │        │          │
│  │  │銀行帳戶內，且旋遭提領一空│            │                      │        │          │
│  │  │。                        │            │                      │        │          │
├─┼─┼─────────────┼──────┼───────────┼────┼─────┤
│5 │游│詐欺集團成員於98年11月7 日│98年11月7 日│1.游振興之反詐騙諮詢專│雲林地檢│林維揚共同│
│〈│振│某時許，撥打電話予被害人游│、29,989元、│  線紀錄表、受理刑事案│99年度偵│犯詐欺取財│
│即│興│振興，佯稱係PCHOME購物網站│陽信商業銀行│  件報案三聯單（雲檢99│字第23號│罪，處有期│
│起│  │，因被害人先前分期付款設定│帳戶        │  偵字23號卷第18頁、第│        │徒刑月。│
│訴│  │有誤，誤設定成12期，會有遠│            │  19頁）。            │        │          │
│書│  │東商業銀行人員與其接洽，稍│            │2.游振興之自動櫃員機交│        │          │
│附│  │後被害人即接到另一詐騙集團│            │  易明細表1 張（雲檢99│        │          │
│表│  │成員電話，要求其至附近提款│            │  偵字23號卷第85頁）。│        │          │
│五│  │機操作手續，才能取消設定錯│            │3.冒用何嘉豪名義所申設│        │          │
│編│  │誤的分期付款交易云云，致被│            │  之陽信商業銀行開戶資│        │          │
│號│  │害人游振興不知有詐而陷於錯│            │  料及往來交易明細各1 │        │          │
│五│  │誤，依詐欺集團成員之指示操│            │  份（雲檢99偵字23號卷│        │          │
│〉│  │作自動櫃員機，匯款29,989元│            │  第87頁至第90頁）。  │        │          │
│  │  │至同案被告蔡吉銘冒用何嘉豪│            │                      │        │          │
│  │  │名義申設之陽信商業銀行帳戶│            │                      │        │          │
│  │  │內，且旋遭提領一空。      │            │                      │        │          │
└─┴─┴─────────────┴──────┴───────────┴────┴─────┘
附表四：（即起訴書犯罪事實三、前段）
┌─┬─┬─────────────────────────────────────┐
│編│被│詐欺時間及手段                                                            │
│號│害│                                                                          │
│  │人│                                                                          │
├─┼─┼─────────────────────────────────────┤
│1 │林│大陸地區真實姓名年籍不詳詐欺集團成員，於98年7 月22日上午9 時許，撥打電話並│
│  │佛│冒名為戶政事務所人員，向林佛詐稱其身分證遭人拿至戶政事務所要換發，旋即由該│
│  │  │詐騙集團成員冒名為臺北市警察局警官，詐稱其涉嫌違反新光銀行洗錢3000多萬，及│
│  │  │投資永信公司，稱傳喚其2 次均未到案，再又由該詐騙集團成員冒名為「臺北地檢署│
│  │  │檢察官張明芳」詐稱其帳戶供「王淑惠」使用，涉嫌違反洗錢防制條款等，欲將其帳│
│  │  │戶凍結，須領出42萬元準備交保事宜，將派人前往林佛位於雲林縣麥寮鄉橋頭村湖內│
│  │  │6 號住處點收，致林佛陷於錯誤後，而前往銀行如數提領現金後返家等候。同日中午│
│  │  │13時30分許，李國方即指示莊立杰、陳文宗乘坐周錫澈所駕駛之CIFIRO自小客車先抵│
│  │  │達林佛住處附近，由莊立杰向林佛收取遭詐欺之現金42萬元，莊立杰並當場交付林佛│
│  │  │由不詳之人於不詳時、地偽造之「台北地方法院地檢署監管科（面額42萬元）」、「│
│  │  │法務部行政凍結管制執行命令」、「請求暫時性凍結執行聲請書（其上並有已事先印│
│  │  │妥申請人林佛之請求暫緩執行凍結命令申請書）」各1 紙而行使之，莊立杰旋即將上│
│  │  │開款項全數交予具有相同犯意之陳文宗，由陳文宗扣除莊立杰、周錫澈之分紅後，搭│
│  │  │乘計程車前往附近之汽車旅館等待，李國方則駕車搭載具有相同犯意之蘇畇嘉、林和│
│  │  │宏，前往該汽車旅館向陳文宗拿取詐欺贓款，並由李國方依一定比例分贓。        │
└─┴─┴─────────────────────────────────────┘
附表五：（即起訴書附表四編號1、2、4）：
┌──┬──────┬──────────┬───────┬─────────────┐
│編號│犯 罪 時 間 │犯  罪  行  為      │犯罪地點      │證據                      │
├──┼──────┼──────────┼───────┼─────────────┤
│1   │98年10月13日│被告李國方與大陸詐欺│高雄縣鳳山市。│1.行動電話號碼0000000000、│
│〈即│下午15時許至│集團成員洽談向遭冒稱│              │  0000000000自98年10月13日│
│起訴│翌（14）日中│公務員、警員及檢察官│              │  15時許起至翌（14）日中午│
│書附│午12時52分許│之方式詐騙而陷於錯誤│              │  12時52分許止之通訊監察譯│
│表四│            │之真實姓名年籍待查之│              │  文16則（雲檢偵字6155號卷│
│編號│            │被害人，拿取詐欺贓款│              │  第192頁至背面）。       │
│1〉 │            │之事，同行共犯有被告│              │2.被告蘇畇嘉、林維揚之供述│
│    │            │蘇畇嘉、林維揚，且已│              │  及證詞（99年1 月25日訊問│
│    │            │得手。              │              │  筆錄）。                │
│    │            │                    │              │3.被告李國方之供述。      │
├──┼──────┼──────────┼───────┼─────────────┤
│2   │98年10月23日│被告林維揚與大陸詐欺│彰化縣員林鎮。│1.行動電話號碼0000000000號│
│〈即│13時57分許  │集團成員洽談向遭冒稱│              │  於98年10月23日13時57分許│
│起訴│            │公務員、警員及檢察官│              │  之通訊監察譯文1 則（雲檢│
│書附│            │之方式詐騙而陷於錯誤│              │  偵字6155號卷第194 頁背面│
│表四│            │之真實姓名年籍待查之│              │  ）。                    │
│編號│            │被害人，拿取詐欺贓款│              │2.被告林維揚之供述及證詞（│
│2〉 │            │之事，同行共犯有被告│              │  99年1 月25日訊問筆錄）。│
│    │            │李國方，且已得手。  │              │3.被告李國方之供述。      │
├──┼──────┼──────────┼───────┼─────────────┤
│3   │98年10月30日│被告林維揚與大陸詐欺│彰化縣彰化市曉│1.行動電話號碼0000000000號│
│〈即│中午12時50分│集團成員洽談向遭冒稱│陽路          │  98年10月30日中午12時50分│
│起訴│許至同日下午│公務員、警員及檢察官│              │  許起至同日下午13時34分43│
│書附│13時34分許  │之方式詐騙而陷於錯誤│              │  分許止之通訊監察譯文6 則│
│表四│            │之真實姓名年籍待查之│              │  （雲檢偵字6155號卷第194 │
│編號│            │被害人，並冒稱係法務│              │  頁至背面）。            │
│1〉 │            │部行政執行署監管科「│              │2.被告林維揚之供述與證詞（│
│    │            │王國峰」，向該女性被│              │  99年1 月25日訊問筆錄）。│
│    │            │害人拿取詐欺贓款之事│              │3.被告李國方之供述。      │
│    │            │，同行共犯尚有2 名不│              │                          │
│    │            │詳姓名年籍之人，該次│              │                          │
│    │            │詐欺犯行已著手，然詐│              │                          │
│    │            │欺贓款未得手。      │              │                          │
└──┴──────┴──────────┴───────┴─────────────┘
附表六：
┌─┬─┬─────────────┬──────┬───────────┬────┐
│編│被│詐欺時間及手段            │付款日、詐得│證據名稱及其頁數      │偵查案號│
│號│害│                          │金額（新臺幣│                      │        │
│  │人│                          │）及匯款帳戶│                      │        │
├─┼─┼─────────────┼──────┼───────────┼────┤
│1 │鄭│詐欺集團成員於98年12月17日│98年12月17日│1.鄭如玲之反詐騙案件紀│雲林地檢│
│〈│如│9 時10分許，撥打電話予被害│、400,000 元│  錄表1 份（雲檢98偵字│98年度偵│
│即│玲│人鄭如玲，假冒為警員並佯稱│、星展商業銀│  6138號卷第90頁）。  │字第6138│
│起│  │有被害人之新竹地院傳票1 張│行帳戶      │2.偽造之個人資料外洩授│號      │
│訴│  │，須淨空帳戶內所有的錢，存│            │  權止付聲明書1 份、臺│        │
│書│  │入指定之帳戶內，以利檢警調│            │  灣新竹地方法院檢察總│        │
│附│  │查云云，致被害人鄭如玲不知│            │  署執行公正處監管信託│        │
│表│  │有詐而陷於錯誤，於當日共匯│            │  證明2 份（雲檢98偵字│        │
│五│  │款4 筆，其中1 筆於該日15時│            │  6138號卷第93頁至第95│        │
│編│  │16分許匯款400,000 元至同案│            │  頁）。              │        │
│號│  │被告鄭以徽冒用林彤恩名義申│            │3.冒用林彤恩名義所申設│        │
│七│  │設之星展商業銀行帳戶內，且│            │  之星展商業銀行開戶資│        │
│〉│  │旋遭提領一空。            │            │  料及往來交易明細各1 │        │
│  │  │                          │            │  份（雲檢98偵字6138號│        │
│  │  │                          │            │  卷第55頁至第60頁）。│        │
├─┼─┼─────────────┼──────┼───────────┼────│
│2 │李│詐欺集團成員於98年12月30日│98年12月30日│1.李麗萍之反詐騙諮詢專│雲林地檢│
│〈│麗│11時58分許，撥打電話予被害│、190,000 元│  線紀錄表、受理刑事案│99年度偵│
│即│萍│人李麗萍，假冒為新竹地檢檢│、臺中商業銀│  件報案三聯單（雲檢99│字第627 │
│起│  │察官及書記官，佯稱被害人帳│行帳戶      │  偵字627 號卷第64頁、│號      │
│訴│  │戶遭盜用，要凍結其帳戶，須│            │  第68頁）。          │        │
│書│  │將存款領出並匯至指定帳戶內│            │2.李麗萍之無摺存款存入│        │
│附│  │，以利檢警調查云云，致被害│            │  通知聯（雲檢99偵字62│        │
│表│  │人李麗萍不知有詐而陷於錯誤│            │  7 號卷第69頁）。    │        │
│五│  │，於同日14時28分，匯款190,│            │3.冒用陳昭德名義所申設│        │
│編│  │000 元至同案被告陳新火冒用│            │  之臺中商業銀行開戶資│        │
│號│  │陳昭德名義申設之臺中商業銀│            │  料及往來交易明細各1 │        │
│十│  │行帳戶內，且旋遭提領一空。│            │  份（雲檢99偵字627 號│        │
│〉│  │                          │            │  卷第70頁至第73頁）。│        │
├─┼─┼─────────────┼──────┼───────────┼────│
│3 │薛│詐欺集團成員於98年12月30日│98年12月31日│1.薛雨青之反詐騙諮詢專│雲林地檢│
│〈│雨│13時30分許，撥打電話予被害│、800,221 元│  線紀錄表、受理刑事案│99年度偵│
│即│青│人薛雨青，假冒為彰化縣警察│、三信商業銀│  件報案三聯單（雲檢99│字第627 │
│起│  │局警員，佯稱被害人證件遭詐│行帳戶      │  偵字627 號卷第11頁  │號      │
│訴│  │騙集團冒用，並指示被害人於│（98年12月31│  、第14頁）。        │        │
│書│  │12月31日9 時回撥電話，詐騙│日、1,170,47│2.偽造之法務部執行凍結│        │
│附│  │集團人員謊稱須將定存解除匯│6 元、臺中大│  管制命令1 份、個人資│        │
│表│  │款予指定之帳戶供監管，以利│智二信分行帳│  料外洩授權止付聲明書│        │
│五│  │檢警調查云云，致被害人薛雨│戶，未據偵查│  2 份（雲檢99偵字627 │        │
│編│  │青不知有詐而陷於錯誤，於98│起訴）      │  號卷第15頁至第17頁）│        │
│號│  │年12月31日11時許，匯款800,│            │  。                  │        │
│九│  │221 元至同案被告陳新火冒用│            │3.冒用陳昭德名義所申設│        │
│〉│  │陳昭德名義申設之三信商業銀│            │  之三信商業銀行開戶資│        │
│  │  │行帳戶內，且旋遭提領一空；│            │  料及往來交易明細各1 │        │
│  │  │另匯款1,170,476 元至台中二│            │  份（雲檢99偵字627 號│        │
│  │  │信大智分行帳號000000000000│            │  卷第5 頁至第10頁）。│        │
│  │  │94號帳戶（未據偵查起訴）。│            │                      │        │
├─┼─┼─────────────┼──────┼───────────┼────│
│4 │蘇│詐欺集團成員於99年1 月14日│99年1 月14日│1.蘇昱蓁之反詐騙諮詢專│雲林地檢│
│〈│昱│11時58分許，撥打電話予被害│、261,000 元│  線紀錄表、受理刑事案│98年度偵│
│即│蓁│人蘇昱蓁，假冒為書記官及警│、合作金庫商│  件報案三聯單（雲檢98│字第6138│
│起│  │員，並佯稱被害人帳戶已被監│業銀行帳戶  │  偵字6138號卷第86頁  │號      │
│訴│  │控，為何未前往開庭，須將存│            │  、第89頁）。        │        │
│書│  │款提出，存入指定之帳戶內，│            │2.蘇昱蓁之存款憑條1 紙│        │
│附│  │以利檢警調查云云，致被害人│            │  （本院陳報狀卷第121 │        │
│表│  │蘇昱蓁不知有詐而陷於錯誤，│            │  頁）。              │        │
│五│  │於同日15時2 分，匯款261,00│            │3.冒用胡純鳳名義所申設│        │
│編│  │0 元至同案被告何思葦冒用胡│            │  之合作金庫商業銀行開│        │
│號│  │純鳳名義申設之合作金庫商業│            │  戶資料及往來交易明細│        │
│八│  │銀行帳戶內，且旋遭提領一空│            │  各1 份（雲檢98偵字61│        │
│〉│  │。                        │            │  38號卷第81頁至第85頁│        │
│  │  │                          │            │  ）。                │        │
└─┴─┴─────────────┴──────┴───────────┴────┘
附表七：
┌─┬─┬─┬──┬───┬──┬───────────┬───┬────────┐
│編│被│被│申辦│帳號  │申辦│證據                  │備註  │偽造、變造之物  │
│  │  │害│地點│      │時間│                      │      │                │
│號│告│人│    │      │    │                      │      │                │
├─┼─┼─┼──┼───┼──┼───────────┼───┼────────┤
│１│不│黃│高雄│臺北富│98年│(1)被害人黃熙林之指訴（│起訴書│(1)偽造之「黃熙林│
│〈│詳│熙│市前│邦商業│10月│  雲檢98偵字第6155號卷│犯罪事│  」印章1 枚    │
│即│男│林│鎮區│銀行股│12日│  第144 頁至第146 頁）│實四1.│(2)偽造之「黃熙林│
│起│子│  │保泰│份有限│    │  。                  │、起訴│  」國民身分證1 │
│訴│  │  │路  │公司前│    │(2)98年10月21日北富銀總│書附表│  張            │
│書│  │  │289 │鎮分行│    │  務字第9809 6號函暨所│五編號│(3)變造之「黃熙林│
│附│  │  │號  │736-1 │    │  附偽造之國民身分證影│一帳戶│  」全民健康保險│
│表│  │  │    │68-221│    │  本、開戶時之監視器畫│      │  卡1 張        │
│五│  │  │    │840號 │    │  面（雲檢98偵字第6155│      │(4)印鑑卡上「黃熙│
│編│  │  │    │      │    │  號卷第50頁至第53頁背│      │  林」署押1 枚、│
│號│  │  │    │      │    │  面）。              │      │  印文3 枚      │
│一│  │  │    │      │    │(3)99年10月1 日北富銀前│      │                │
│〉│  │  │    │      │    │  鎮字第0991000029  號│      │                │
│  │  │  │    │      │    │  函暨所附偽造之國民身│      │                │
│  │  │  │    │      │    │  分證影本、印鑑卡、對│      │                │
│  │  │  │    │      │    │  帳單查詢（本院卷(三)第│      │                │
│  │  │  │    │      │    │  194 頁至第196 頁）。│      │                │
├─┤  ├─┼──┼───┼──┼───────────┼───┼────────┤
│２│  │陳│高雄│華南商│98年│(1)被害人陳忠和之指訴（│起訴書│(1)偽造之「陳忠和│
│〈│  │忠│縣仁│業銀行│10月│  雲檢98偵第6155號第14│犯罪事│  」印章1 枚    │
│即│  │和│武鄉│仁武分│12日│  7 頁第149 頁）。    │實四1.│(2)偽造之「陳忠和│
│起│  │  │中正│行722-│    │(2)98年10月22日華仁存字│、起訴│  」國民身分證1 │
│訴│  │  │路41│200-00│    │  第980001號函暨所附開│書附表│  張            │
│書│  │  │號  │5611號│    │  戶基本資料、印鑑卡、│五編號│(3)變造之「陳忠和│
│附│  │  │    │      │    │  偽造之國民身分證影本│二帳戶│  」全民健康保險│
│表│  │  │    │      │    │  （雲檢98偵字第6155號│      │  卡1 張        │
│五│  │  │    │      │    │  卷第54頁至第55頁）。│      │(4)印鑑卡上「陳忠│
│編│  │  │    │      │    │                      │      │  和」署押1 枚、│
│號│  │  │    │      │    │                      │      │  印文2 枚      │
│二│  │  │    │      │    │                      │      │                │
│〉│  │  │    │      │    │                      │      │                │
└─┴─┴─┴──┴───┴──┴───────────┴───┴────────┘
附表八：（即起訴書犯罪事實四、1.後段部分〉部分
┌─┬───────────────────────────────────┐
│編│犯罪事實                                                              │
│號│                                                                      │
├─┼───────────────────────────────────┤
│1 │李國方因遭多件刑事案件通緝，為躲避警方查驗身分，而逕自拿取不知情之李承│
│  │昌身分資料，以上開方式，沿用其兄弟「李承昌」之名義，偽造「李承昌」名義│
│  │之全民健康保險卡，以供對外出示身分而躲避通緝之追捕，足以生損害於李承昌│
│  │及中央健康保險局對全民健康保險卡核發業務之正確性。                    │
└─┴───────────────────────────────────┘
附表九：（即起訴書犯罪事實四、3.部分〈申請行
          動電話門號部分〉部分
┌─┬─┬─┬──┬───┬──┬───────┬───┬──────┐
│編│被│被│申辦│行動電│申辦│證據          │備註  │偽造、變造之│
│  │  │害│地點│話門號│時間│              │      │物          │
│號│告│人│    │      │    │              │      │            │
├─┼─┼─┼──┼───┼──┼───────┼───┼──────┤
│1 │陳│陳│臺中│門號09│98年│(1)被害人陳昭德│起訴書│(1)偽造之「陳│
│  │新│昭│縣豐│834053│11月│  之指訴（雲檢│犯罪事│  昭德」國民│
│  │火│德│原市│93號  │26日│  99偵字第434 │實四3.│  身分證1張 │
│  │  │  │之台│      │    │  號卷第14頁至│      │(2)變造之「陳│
│  │  │  │灣大│      │    │  第15頁）。  │      │  昭德」全民│
│  │  │  │哥大│      │    │(2)台灣大哥大股│      │  健康保險卡│
│  │  │  │豐原│      │    │  份有限公司99│      │  1 張      │
│  │  │  │中山│      │    │  年1 月27日法│      │(3)申請書上「│
│  │  │  │店  │      │    │  大字第099012│      │  陳昭德」署│
│  │  │  │    │      │    │  913號函暨預 │      │  押1 枚    │
│  │  │  │    │      │    │  付卡申請書各│      │            │
│  │  │  │    │      │    │  1 份（雲檢99│      │            │
│  │  │  │    │      │    │  偵字627 號卷│      │            │
│  │  │  │    │      │    │  第19頁至第20│      │            │
│  │  │  │    │      │    │  頁）。      │      │            │
├─┼─┼─┼──┼───┼──┼───────┼───┼──────┤
│2 │陳│陳│臺中│門號09│98年│(1)被害人陳昭德│起訴書│(1)偽造之「陳│
│  │新│昭│縣神│814162│11月│  之指訴（雲檢│犯罪事│  昭德」國民│
│  │火│德│岡鄉│42號  │26日│  99偵字第434 │實四3.│  身分證1張 │
│  │  │  │之遠│      │    │  號卷第14頁至│      │(2)變造之「陳│
│  │  │  │傳電│      │    │  第15頁）。  │      │  昭德」全民│
│  │  │  │信股│      │    │(2)遠傳電信股份│      │  健康保險卡│
│  │  │  │份有│      │    │  有限公司99年│      │  1 張      │
│  │  │  │限公│      │    │  2 月1 日遠傳│      │(3)申請書上「│
│  │  │  │司神│      │    │  （企營）字第│      │  陳昭德」署│
│  │  │  │岡社│      │    │  00000000000 │      │  押1 枚    │
│  │  │  │口特│      │    │  號函暨門號申│      │            │
│  │  │  │約服│      │    │  請資料各1 份│      │            │
│  │  │  │務中│      │    │  （雲檢99偵字│      │            │
│  │  │  │心  │      │    │  627 號卷第21│      │            │
│  │  │  │    │      │    │  頁至第22頁）│      │            │
│  │  │  │    │      │    │  。          │      │            │
└─┴─┴─┴──┴───┴──┴───────┴───┴──────┘
附表十：
┌─┬─┬─┬──┬───┬──┬────────────┬───────┐
│編│被│被│申辦│帳號  │申辦│證據                    │備註          │
│  │  │害│地點│      │時間│                        │              │
│號│告│人│    │      │    │                        │              │
├─┼─┼─┼──┼───┼──┼────────────┼───────┤
│１│鄭│林│高雄│合作金│98年│(1)99年2 月9 日合金三民字│（公訴檢察官補│
│  │以│彤│市博│庫商業│12月│  第0990000641號函、開戶│充理由書（見本│
│  │徽│恩│愛一│銀行三│7 日│  綜合申請書、新開戶建檔│院卷(四)第175 頁│
│  │  │  │路30│民分行│    │  登錄單、客戶當月份交易│至第176 頁）  │
│  │  │  │號  │059076│    │  資料查詢單、開戶時之監│              │
│  │  │  │    │542952│    │  視器畫面（本院卷(四)第66│              │
│  │  │  │    │0 號  │    │  頁至第69頁）。        │              │
└─┴─┴─┴──┴───┴──┴────────────┴───────┘
附表十一：
┌─┬─┬─────────────┬──────┬───────────┬───┐
│編│被│詐欺時間及手段            │付款日、詐得│證據名稱及其頁數      │備註  │
│號│害│                          │金額（新臺幣│                      │      │
│  │人│                          │）及匯款帳戶│                      │      │
├─┼─┼─────────────┼──────┼───────────┼───┤
│１│楊│詐欺集團成員於98年12月17日│98年12月17日│1.楊茗嵐之受理刑事案件│（公訴│
│  │茗│11時許，撥打電話予被害人楊│、51,000元、│  報案三聯單（本院卷(四)│檢察官│
│  │嵐│茗嵐，假冒為警員及書記官，│合作金庫商業│  第74頁）。          │補充理│
│  │  │佯稱被害人資料外洩，證件遭│銀行帳戶    │2.冒用林彤恩名義所申設│由書（│
│  │  │使用作為洗錢帳號，因被害人│            │  之合作金庫商業銀行開│見本院│
│  │  │未出庭，但已找到人替其辯護│            │  戶資料及往來交易明細│卷(四)第│
│  │  │，須將帳戶內所有錢淨空，匯│            │  各1 份（本院卷(四)第66│175 頁│
│  │  │至替其辦護人戶頭內云云，致│            │  頁至第68頁）。      │至第17│
│  │  │被害人楊茗嵐不知有詐而陷於│            │                      │6 頁）│
│  │  │錯誤，於同日13時39分，匯款│            │                      │      │
│  │  │51,000元至被告鄭以徽冒用林│            │                      │      │
│  │  │彤恩名義申設之合作金庫商業│            │                      │      │
│  │  │銀行帳戶內，且旋遭提領一空│            │                      │      │
│  │  │。                        │            │                      │      │
└─┴─┴─────────────┴──────┴───────────┴───┘
附表十二：
┌─┬─┬─────────────┬──────┬───────────┬───┐
│編│被│詐欺時間及手段            │付款日、詐得│證據名稱及其頁數      │備註  │
│號│害│                          │金額（新臺幣│                      │      │
│  │人│                          │）及匯款帳戶│                      │      │
├─┼─┼─────────────┼──────┼───────────┼───┤
│１│徐│詐欺集團成員於98年11月6 日│98年11月6 日│1.徐子茜之反詐騙案件紀│（公訴│
│  │子│14時許，撥打電話予被害人徐│、250,000 元│  錄表、受理刑事案件報│檢察官│
│  │茜│子茜，假冒雲林地檢署檢察官│陽信商業銀行│  案三聯單（本院卷(四)第│補充理│
│  │  │及警察單位，佯稱被害人所有│帳戶        │  75頁 、第78頁）。   │由書（│
│  │  │之帳戶涉及刑事案件，須清空│            │2.徐子茜之陽信商業銀行│見本院│
│  │  │其現有的帳戶，並匯入提供之│            │  存款送款單1 紙（本院│卷(四)第│
│  │  │6 個帳戶，待釐清案情後即會│            │  卷(四)第79頁）。      │175 頁│
│  │  │歸還云云，致被害人徐子茜不│            │3.冒用何嘉豪名義所申設│至第17│
│  │  │知有詐而陷於錯誤，於98年11│            │  之陽信商業銀行開戶資│6 頁）│
│  │  │月6 日至11日間共匯款6 筆，│            │  料及往來交易明細各1 │      │
│  │  │其中1 筆於98年11月6 日14時│            │  份（雲檢99偵字23號卷│      │
│  │  │許，匯款250,000 元至被告蔡│            │  第87頁至第90頁）。  │      │
│  │  │吉銘冒用何嘉豪名義申設之陽│            │                      │      │
│  │  │信商業銀行帳戶內，且旋遭提│            │                      │      │
│  │  │領一空。                  │            │                      │      │
└─┴─┴─────────────┴──────┴───────────┴───┘
附表十三：
┌─┬─┬─────────────┬──────┬───────────┬────┬───┐
│編│被│詐欺時間及手段            │付款日、詐得│證據名稱及其頁數      │偵查案號│備註  │
│號│害│                          │金額（新臺幣│                      │        │      │
│  │人│                          │）及匯款帳戶│                      │        │      │
├─┼─┼─────────────┼──────┼───────────┼────┼───┤
│１│徐│詐欺集團成員於98年10月16日│98年10月16日│1.徐婉芸之華南商業銀行│雲林地檢│（公訴│
│  │婉│10時許，撥打電話予被害人徐│、240,000 元│  活期性存款存款憑條（│98年度偵│檢察官│
│  │芸│婉芸，假冒為警官，佯稱被害│、華南商業銀│  雲檢98偵字6150號卷第│字第6150│補充理│
│  │  │人的資料外洩，證件遭盜用且│行帳戶      │  52頁）。            │        │由書（│
│  │  │開立帳戶，要求其配合調查，│            │2.陳育政之華南商業銀行│        │見本院│
│  │  │另一詐騙集團成員其後即假冒│            │  開戶資料及往來交易明│        │卷(四)第│
│  │  │為書記官打電話予被害人，稱│            │  細各1 份（雲檢98偵字│        │175 頁│
│  │  │須錄音存證，電話不能掛斷，│            │  6150號卷第45頁至第47│        │至第17│
│  │  │並要被害人於下午13時30分前│            │  頁）。              │        │6 頁）│
│  │  │，將帳戶內錢領出來，匯入其│            │                      │        │      │
│  │  │所指定之帳戶內，以利檢警調│            │                      │        │      │
│  │  │查云云，致被害人徐婉芸不知│            │                      │        │      │
│  │  │有詐而陷於錯誤，於同日14時│            │                      │        │      │
│  │  │10分許，匯款240,000 元至陳│            │                      │        │      │
│  │  │育政之華南商業銀行帳戶內，│            │                      │        │      │
│  │  │且旋遭提領一空。          │            │                      │        │      │
├─┼─┼─────────────┼──────┼───────────┼────┤      │
│２│袁│詐欺集團成員於98年10月16日│98年10月16日│1.袁新懋之華南商業銀行│雲林地檢│      │
│  │新│14時許，撥打電話予被害人袁│、50,000元、│  匯款申請書（雲檢98偵│98年度偵│      │
│  │懋│新懋，佯稱是被害人的同學，│中華郵政帳戶│  字6150號卷第66頁）。│字第6150│      │
│  │  │要向其借5 萬元云云，致被害│            │2.王瑋瑄之開戶資料及往│號      │      │
│  │  │人袁新懋不知有詐而陷於錯誤│            │  來交易明細各1 份（雲│        │      │
│  │  │，於同日15時25分許，匯款50│            │  檢98偵字6150號卷第57│        │      │
│  │  │,000元至王瑋瑄之中華郵政帳│            │  頁至第61頁）。      │        │      │
│  │  │戶內，且旋遭提領一空。    │            │                      │        │      │
└─┴─┴─────────────┴──────┴───────────┴────┴───┘
附表十四：在同案被告李國方車牌號碼9309-PS 號自小客車內及
          被告鄭以徽身上所扣得之物
┌──┬──────────────────┬───┬────┬────┬──────┐
│編號│扣案物名稱                          │數量  │保管字號│所有權人│備註        │
├──┼──────────────────┼───┼────┼────┼──────┤
│1   │NOKIA 牌行動電話（含門號0000000000號│1 支  │99年度保│李國方  │供本案附表一│
│    │SIM 卡1 張）（見本院卷(五)第70頁至第72│      │管字第26│        │犯罪所用之物│
│    │頁）                                │      │7 號    │        │            │
├──┼──────────────────┼───┼────┼────┼──────┤
│2   │NOKIA 牌行動電話（含門號0000000000號│1 支  │同上    │同上    │同上        │
│    │SIM 卡1 張）（見本院卷(五)第70頁至第72│      │        │        │            │
│    │頁）                                │      │        │        │            │
├──┼──────────────────┼───┼────┼────┼──────┤
│3   │SAMSUNG 牌行動電話（含門號0000000000│1 支  │同上    │同上    │同上        │
│    │號SIM 卡1 張）（見本院卷(五)第70頁至第│      │        │        │            │
│    │72頁）                              │      │        │        │            │
├──┼──────────────────┼───┼────┼────┼──────┤
│4   │偽造「林彤恩」國民身分證（見本院卷(五)│1 張  │同上    │同上    │供本案附表一│
│    │第76頁至第77頁）                    │      │        │        │編號7 犯罪所│
│    │                                    │      │        │        │用之物（於附│
│    │                                    │      │        │        │表一編號7 (2)│
│    │                                    │      │        │        │所示偽造之物│
│    │                                    │      │        │        │）          │
├──┼──────────────────┼───┼────┼────┼──────┤
│5   │變造「林彤恩」全民健康保險卡（見本院│1 張  │同上    │同上    │同上（於附表│
│    │卷(五)第76頁至第77 頁）               │      │        │        │一編號7 (3)所│
│    │                                    │      │        │        │示偽造之物）│
├──┼──────────────────┼───┼────┼────┼──────┤
│6   │鄭以徽數位影像光碟片（見本院卷(五)第73│1 片  │同上    │鄭以徽  │同上        │
│    │頁）                                │      │        │        │            │
├──┼──────────────────┼───┼────┼────┼──────┤
│7   │NOKIA 牌行動電話（含門號0000000000SI│1 支  │99年度保│鄭以徽  │同上        │
│    │M卡1 張）（見本院卷(五)第61頁至第63頁 │      │管字第27│        │            │
│    │）                                  │      │1 號    │        │            │
├──┼──────────────────┼───┼────┼────┼──────┤
│8   │變造「陳昭德」國民身分證（見本院卷(五)│1 張  │99年度保│陳新火  │供本案附表一│
│    │第78頁至第79頁）                    │      │管字第  │        │編號5 、6 犯│
│    │                                    │      │267 號  │        │罪所用之物（│
│    │                                    │      │        │        │於附表一編號│
│    │                                    │      │        │        │5 (2)、6 (2)所│
│    │                                    │      │        │        │示偽造之物）│
├──┼──────────────────┼───┼────┼────┼──────┤
│9   │偽造「陳昭德」全民健康保險卡（見本院│1 張  │同上    │同上    │同上（於附表│
│    │卷(五)第78頁至第79頁）                │      │        │        │一編號5 (3)、│
│    │                                    │      │        │        │6 (3)所示偽造│
│    │                                    │      │        │        │之物）      │
├──┼──────────────────┼───┼────┼────┼──────┤
│10  │陳新火數位影像光碟片（見本院卷(五)第73│1 片  │同上    │同上    │同上        │
│    │頁）                                │      │        │        │            │
├──┼──────────────────┼───┼────┼────┼──────┤
│11  │變造「李承昌」全民健康保險卡（見本院│1 張  │同上    │李國方  │（供同案被告│
│    │卷(五)第81頁至第82頁）                │      │        │        │李國方附表八│
│    │                                    │      │        │        │犯罪所用之物│
│    │                                    │      │        │        │）          │
├──┼──────────────────┼───┼────┼────┼──────┤
│12  │江茂經、張智嵐、李世偉、何明廣、蕭百│10張  │同上    │同上    │供本案附表一│
│    │鈞、李世偉、廖進生、吳奕興、塗得堯、│      │        │        │犯罪所用之物│
│    │孫敬翔等人之身分證（見本院卷(五)第87頁│      │        │        │            │
│    │至第88頁）                          │      │        │        │            │
├──┼──────────────────┼───┼────┼────┼──────┤
│13  │陳炫妏身分證1 張、陳炫妏全民健康保險│4 張  │同上    │同上    │同上        │
│    │卡3 張（見本院卷(五)第83頁至第84頁、第│      │        │        │            │
│    │89頁）                              │      │        │        │            │
├──┼──────────────────┼───┼────┼────┼──────┤
│14  │塗得堯、廖進生、江茂經、張智嵐、吳思│16張  │同上    │同上    │同上        │
│    │宇、曾淑麗、羅名岳、賴禹方、張蟬侑、│      │        │        │            │
│    │張志豪、吳奕興、賴均翰、陳裕勛、薛＊│      │        │        │            │
│    │俊等14張全民健康保險卡；江和田全民健│      │        │        │            │
│    │康保險卡2 張（見本院卷(五)第83頁至第84│      │        │        │            │
│    │頁、第89頁至第90頁）                │      │        │        │            │
├──┼──────────────────┼───┼────┼────┼──────┤
│15  │SAMSUNG 牌行動電話（含門號0000000000│1 支  │同上    │李國方  │與本案無關  │
│    │號SIM 卡1 張）（見本院卷(五)第70頁至第│      │        │        │            │
│    │72頁）                              │      │        │        │            │
├──┼──────────────────┼───┼────┼────┼──────┤
│16  │電話儲值卡（見本院卷(五)第86頁）      │9 張  │同上    │同上    │同上        │
├──┼──────────────────┼───┼────┼────┼──────┤
│17  │新臺幣（仟元）                      │12張  │同上    │同上    │同上        │
├──┼──────────────────┼───┼────┼────┼──────┤
│18  │楊玉貞、亓大緯、周恆志、何明廣（駕駛│4 張（│同上    │同上    │同上        │
│    │執照）（見本院卷(五)第85頁）          │扣押物│        │        │            │
│    │                                    │品目錄│        │        │            │
│    │                                    │表誤載│        │        │            │
│    │                                    │為6 張│        │        │            │
├──┼──────────────────┼───┼────┼────┼──────┤
│19  │電話號碼抄寫紙張                    │5 張  │見偵字第│同上    │同上        │
│    │                                    │      │6250號卷│        │            │
│    │                                    │      │第27頁  │        │            │
└──┴──────────────────┴───┴────┴────┴──────┘
附表十五：在同案被告何思葦及鄭以徽位於臺中市○○路50號8
          樓之8 住處所扣得之物
┌──┬──────────────────┬───┬────┬────┬──────┐
│編號│扣案物名稱                          │數量  │保管字號│所有權人│備註        │
├──┼──────────────────┼───┼────┼────┼──────┤
│1   │偽造「胡純鳳」國民身分證身分證（見本│1 張  │99年度保│何思葦  │供本案附表一│
│    │院卷(五)第66頁至第67頁）              │      │管字第27│        │編號8 犯罪所│
│    │                                    │      │1 號    │        │用之物（於附│
│    │                                    │      │        │        │表一編號8 (2)│
│    │                                    │      │        │        │所示偽造之物│
│    │                                    │      │        │        │）          │
├──┼──────────────────┼───┼────┼────┼──────┤
│2   │變造「胡純鳳」全民健康保險卡（見本院│1 張  │同上    │何思葦  │同上（於附表│
│    │卷(五)第66頁至第67頁）                │      │        │        │一編號8 (3)所│
│    │                                    │      │        │        │示偽造之物）│
├──┼──────────────────┼───┼────┼────┼──────┤
│3   │Sony Ericsson 牌行動電話（含門號0930│1 支  │同上    │何思葦  │與本案無關  │
│    │182889號SIM 卡1 張（見本院卷(五)第61頁│      │        │        │            │
│    │至第63頁）                          │      │        │        │            │
├──┼──────────────────┼───┼────┼────┼──────┤
│4   │劉于筠身分證（見本院卷(五)第68頁至第  │1 張  │同上    │何思葦  │同上        │
│    │69頁）                              │      │        │        │            │
└──┴──────────────────┴───┴────┴────┴──────┘
附表十六：在被告林和宏位於臺中市○○路○ 段15號12樓之9 住
          處所扣得之物
┌──┬─────────────────┬───┬────┬────┬──────┐
│編號│扣案物名稱（照片之頁數）          │數量  │保管字號│所有權人│備註        │
├──┼─────────────────┼───┼────┼────┼──────┤
│1   │護背機 （見本院卷(五)第2 頁）       │1 台  │100 年度│林和宏  │供本案附表一│
│    │                                  │      │保管字第│        │犯罪所用之物│
│    │                                  │      │242 號  │        │            │
├──┼─────────────────┼───┼────┼────┼──────┤
│2   │彩色列表機（見本院卷(五)第5 頁）    │2 台  │同上    │同上    │同上        │
├──┼─────────────────┼───┼────┼────┼──────┤
│3   │電腦主機（見本院卷(五)第6 頁）      │2 台  │同上    │同上    │同上        │
├──┼─────────────────┼───┼────┼────┼──────┤
│4   │數字打印機（見本院卷(五)第9 頁）    │1 台  │同上    │同上    │同上        │
├──┼─────────────────┼───┼────┼────┼──────┤
│5   │膠膜1包 （見本院卷(五)第35頁）      │25片  │同上    │同上    │同上        │
├──┼─────────────────┼───┼────┼────┼──────┤
│6   │偽造證件人頭資料（見本院卷(五)第11頁│16張  │同上    │同上    │同上        │
│    │至第26頁）                        │      │        │        │            │
├──┼─────────────────┼───┼────┼────┼──────┤
│7   │偽造身分證空白紙（見本院卷(五)第35頁│43張（│同上    │同上    │同上        │
│    │）                                │扣押物│        │        │            │
│    │                                  │品目錄│        │        │            │
│    │                                  │表誤載│        │        │            │
│    │                                  │為35張│        │        │            │
│    │                                  │）    │        │        │            │
├──┼─────────────────┼───┼────┼────┼──────┤
│8   │偽造身分證半成品（見本院卷(五)第28頁│1 張  │同上    │同上    │與本案無關  │
│    │）                                │      │        │        │            │
├──┼─────────────────┼───┼────┼────┼──────┤
│9   │檢驗證件掃描器（見本院卷(五)第38頁）│1 支  │同上    │同上    │同上        │
├──┼─────────────────┼───┼────┼────┼──────┤
│10  │鋼印機（見本院卷(五)第3 頁）        │3 台  │同上    │同上    │同上        │
├──┼─────────────────┼───┼────┼────┼──────┤
│11  │閘刀（見本院卷(五)第4 頁）          │3 台  │同上    │同上    │同上        │
├──┼─────────────────┼───┼────┼────┼──────┤
│12  │點震列表機（見本院卷(五)第7 頁）    │1 台  │同上    │同上    │同上        │
├──┼─────────────────┼───┼────┼────┼──────┤
│13  │變電器（見本院卷(五)第8 頁）        │1 台  │同上    │同上    │同上        │
├──┼─────────────────┼───┼────┼────┼──────┤
│14  │范書諱假身分證（見本院卷(五)第10頁）│1 張  │同上    │同上    │同上        │
├──┼─────────────────┼───┼────┼────┼──────┤
│15  │盜刻官署印章（見本院卷(五)第35頁、第│1 枚  │同上    │同上    │同上        │
│    │93頁）                            │      │        │        │            │
├──┼─────────────────┼───┼────┼────┼──────┤
│16  │盜刻官印設計草圖（見本院卷(五)第36頁│1 張  │同上    │同上    │同上        │
│    │）                                │      │        │        │            │
├──┼─────────────────┼───┼────┼────┼──────┤
│17  │偽造汽車駕照半成品（見本院卷(五)第29│1 張  │同上    │同上    │同上        │
│    │頁）                              │      │        │        │            │
├──┼─────────────────┼───┼────┼────┼──────┤
│18  │偽造警察人員服務證空白用紙（見本院│5 張  │同上    │同上    │同上        │
│    │卷(五)第30頁至第34頁）              │      │        │        │            │
├──┼─────────────────┼───┼────┼────┼──────┤
│19  │偽造證件人頭照片（見本院卷(五)第37頁│4 張  │同上    │同上    │同上        │
│    │）                                │      │        │        │            │
├──┼─────────────────┼───┼────┼────┼──────┤
│20  │偽造汽車駕照空白用紙（見本院卷(五)第│91張  │同上    │同上    │同上        │
│    │39頁至第51頁）                    │      │        │        │            │
└──┴─────────────────┴───┴────┴────┴──────┘
附表十七：李煥彬（即同案被告李國方之父親）依被告李國方之
          指示向警方所提出扣案物
┌──┬─────────────────┬───┬────┬────┬──────┐
│編號│扣案物名稱（照片之頁數）          │數量  │保管字號│所有權人│備註        │
├──┼─────────────────┼───┼────┼────┼──────┤
│1   │列表機（見本院卷(五)第91頁至第92頁）│1 台  │99年度保│林和宏  │供本案附表一│
│    │                                  │      │管字第27│        │犯罪所用之物│
│    │                                  │      │2 號    │        │            │
├──┼─────────────────┼───┼────┼────┼──────┤
│2   │機具（見本院卷(五)第91頁至第92頁）  │1 台  │同上    │林和宏  │同上        │
└──┴─────────────────┴───┴────┴────┴──────┘
附表十八：在同案被告蔡吉銘身上所扣得之物
┌──┬─────────────────┬───┬────┬────┬─────┐
│編號│扣案物名稱（照片之頁數）          │數量  │保管字號│所有權人│備註      │
├──┼─────────────────┼───┼────┼────┼─────┤
│1   │Sony Ericsson 牌行動電話（含門號09│1 支  │99年度保│蔡吉銘  │供本案附表│
│    │00000000號SIM 卡1 張）（見本院卷(五)│      │管字第  │        │一編號1 、│
│    │第61頁至第63頁）                  │      │271 號  │        │2犯 罪所用│
│    │                                  │      │        │        │之物      │
└──┴─────────────────┴───┴────┴────┴─────┘
附表十九：在車牌號碼1630-ZH 自小客車及同案被告林和宏身上
          所扣得之物
┌──┬─────────────────┬───┬────┬────┬──────┐
│編號│扣案物名稱（照片之頁數）          │數量  │保管字號│所有權人│備註        │
├──┼─────────────────┼───┼────┼────┼──────┤
│1   │驗證照機1 部（見本院卷(五)第54頁）  │1 支  │100 年度│林和宏  │與本案無關  │
│    │                                  │      │保管字第│        │            │
│    │                                  │      │241號   │        │            │
├──┼─────────────────┼───┼────┼────┼──────┤
│2   │行動電話6 支（見本院卷(五)第52頁至第│6 支  │同上    │同上    │同上        │
│    │53頁）                            │      │        │        │            │
├──┼─────────────────┼───┼────┼────┼──────┤
│3   │SIM卡4 張（見本院卷(五)第54頁）     │4 片  │同上    │同上    │同上        │
├──┼─────────────────┼───┼────┼────┼──────┤
│4   │隨身碟1 支（見本院卷(五)第54頁）    │1 支  │同上    │同上    │同上        │
└──┴─────────────────┴───┴────┴────┴──────┘
附表二十：在同案被告李國方位於雲林縣虎尾鎮○○路446 號4
          樓之2 所扣得之物
┌──┬─────────────────┬───┬────┬────┬──────┐
│編號│扣案物名稱                        │數量  │保管字號│所有權人│備註        │
├──┼─────────────────┼───┼────┼────┼──────┤
│1   │陳新火印章（見本院卷(五)第75頁）    │1 枚  │99年度保│陳新火  │與本案無關  │
│    │                                  │      │管字第26│        │            │
│    │                                  │      │7 號    │        │            │
├──┼─────────────────┼───┼────┼────┼──────┤
│2   │NOKIA 牌行動電話（見本院卷(五)第70頁│1 支  │同上    │林維揚  │同上        │
│    │至第72頁）                        │      │        │        │            │
├──┼─────────────────┼───┼────┼────┼──────┤
│3   │記事簿（見本院卷(五)第75頁）        │1 本  │同上    │林維揚  │同上        │
├──┼─────────────────┼───┼────┼────┼──────┤
│4   │陳新火中華民國護照、臺灣居民來往大│2 本  │見偵字第│陳新火  │同上        │
│    │陸通行證                          │      │6150號卷│        │（陳新火已領│
│    │                                  │      │第27頁  │        │回）        │
├──┼─────────────────┼───┼────┼────┼──────┤
│5   │陳新火2 吋相片（見本院卷(五)第74頁）│8 張  │同上    │陳新火  │供本案附表一│
│    │                                  │      │        │        │編號3 至6犯 │
│    │                                  │      │        │        │罪所用之物  │
└──┴─────────────────┴───┴────┴────┴──────┘
附表二十一：在同案被告蘇畇嘉位於臺中市○區○○路189 巷6
            號住處所扣得之物
┌──┬─────────────────┬───┬────┬────┬─────┐
│編號│扣案物名稱                        │數量  │保管字號│所有權人│備註      │
│    │                                  │      │        │        │          │
├──┼─────────────────┼───┼────┼────┼─────┤
│1   │MUCH牌行動電話（含門號0000000000號│1 支  │99年度保│蘇畇嘉  │與本案無關│
│    │SIM 卡1 張）（見本院卷(五)第59頁至第│      │管字第27│        │          │
│    │60頁）                            │      │0 號    │        │          │
├──┼─────────────────┼───┼────┼────┼─────┤
│2   │ZTE 牌行動電話（含門號0000000000號│1 支  │同上    │蘇畇嘉  │同上      │
│    │SIM 卡1 張）（見本院卷(五)第59頁至第│      │        │        │          │
│    │60頁）                            │      │        │        │          │
├──┼─────────────────┼───┼────┼────┼─────┤
│3   │LG牌行動電話（含門號0000000000號SI│1 支  │同上    │蘇畇嘉  │同上      │
│    │M 卡1 張）（見本院卷(五)第59頁至第60│      │        │        │          │
│    │頁                                │      │        │        │          │
└──┴─────────────────┴───┴────┴────┴─────┘
附表二十二：在同案被告陳新火身上所扣得之物
┌──┬─────────────────┬───┬────┬────┬─────┐
│編號│扣案物名稱（照片之頁數）          │數量  │保管字號│所有權人│備註      │
├──┼─────────────────┼───┼────┼────┼─────┤
│1   │MOTOROLA 牌行動電話（含門號0000000│1 支  │99年度保│陳新火  │與本案無關│
│    │161號SIM 卡1 張）（見本院卷(五)第56 │      │管字第26│        │          │
│    │頁至第58頁）                      │      │8 號    │        │          │
└──┴─────────────────┴───┴────┴────┴─────┘